臺灣雲林地方法院刑事判決　　　　　　　 95年度訴字第546號
公　訴　人　臺灣雲林地方法院檢察署檢察官
被　　　告　子○○
　　　　　　　　　　國民
　　　　　　　　　　（現另案於臺灣雲林監獄執行中）
選任辯護人　簡承佑律師
　　　　　　張育誠律師
被　　　告　癸○○
　　　　　　　　　　國民
　　　　　　　　　　　號
　　　　　　　　　　（現另案於臺灣雲林第二監獄執行中）
指定辯護人　鍾竹簧律師
上列被告因違反毒品危害防制條例案件，經檢察官提起公訴（95
年度偵字第2850號）暨當庭擴張犯罪事實，請求審判，本院判決
如下：
    主      文
癸○○共同連續販賣第一級毒品，累犯，處有期徒刑拾貳年，褫
奪公權陸年，因販賣第一級毒品海洛因所得新臺幣陸萬柒仟佰
元沒收之，如全部或一部不能沒收時，以其財產抵償之。附表二
所示第一級毒品海洛因共拾肆包（合計淨重貳拾貳點玖肆公克
）、伍包（合計淨重零點壹捌公克）沒收銷燬之；附表三所示之
物均沒收之，附表三編號04所示之物，如全部或一部不能沒收時
，追徵其價額。
子○○共同連續販賣第一級毒品，處有期徒刑拾貳年，褫奪公權
陸年，因販賣第一級毒品海洛因所得新臺幣萬柒仟元沒收之，
如全部或一部不能沒收時，以其財產抵償之。附表三編號01至04
所示之物均沒收之，附表三編號04所示之物，如全部或一部不能
沒收時，追徵其價額。
癸○○、子○○被訴販賣第二級毒品部分，均無罪。
    事實及理由
甲、有罪部份：
  壹、犯罪事實：
    一癸○○前因轉讓第二級毒品及施用第一級、第二級毒品案
      件，分別經本院判處有期徒刑7 月、10月及6 月，定應執
      行有期徒刑1 年8 月確定，並於民國92年5 月30日入監執
      行，於93年10月28日假釋出監，於94年10月13日縮刑期滿
      未經撤銷假釋，視為執行完畢。
    二癸○○（綽號「小琪」）基於販賣第一級毒品海洛因（下
      簡稱海洛因）之概括犯意，或單獨，或與子○○（綽號「
      阿彬」），或與姓名年籍不詳之人基於犯意聯絡，於附表
      一所示之時、地，以附表一所示之交易方式、金額，連續
      販賣海洛因與附表一所示之對象，獲取如附表一所示之錢
      財。
    三嗣於95年6 月1 日12時40分許，在癸○○及子○○位於雲
      林縣斗六市○○街195 巷71號5 樓之3 同居處所，為警查
      獲，並扣得如附表二、三所示之物，而查悉上情。
  貳、認定犯罪事實所憑之證據及理由：
    一程序部分：
      (一)審判範圍之說明：
        起訴書原記載被告癸○○及子○○共同於95年3 、4 月
        間，在雲林縣西螺鎮西螺農工販賣海洛因與寅○○1 次
        ，到庭檢察官於本院審理時擴張犯罪事實，主張1.被告
        癸○○及子○○另於95年4 月7 日，在文都旅行社以新
        臺幣（下同）1,000 元之代價，販賣海洛因與寅○○1
        次；2.癸○○及子○○於95年4 月12日，在雲林縣莿桐
        鄉○○路54號丁○○經營之海產店（下簡稱丁○○之海
        產店）前，以500 元之代價，販賣海洛因與姓名年籍不
        詳綽號「阿豐」之人（下簡稱「阿豐」，即丁○○之友
        人）1 次等犯罪事實，與起訴書所載之犯罪事實，有連
        續犯之裁判上一罪關係，請求併予審理，則本案之審判
        範圍將包含上開犯罪事實，合先敘明。
      (二)證據能力部分：
        1.按被告以外之人於審判外之言詞或書面陳述，除法律
          有規定者外，不得作為證據，刑事訴訟法第159 條第
          1 項定有明文。惟被告以外之人於檢察事務官、司法
          警察官或司法警察調查中所為之陳述，與審判中不符
          時，其先前之陳述具有較可信之特別情況，且為證明
          犯罪事實存否所必要者，得為證據；又被告以外之人
          於審判外之陳述，雖不符前4 條之規定，而經當事人
          於審判程序同意作為證據，法院審酌該言詞陳述或書
          面陳述作成時之情況，認為適當者，亦得為證據，刑
          事訴訟法第159 條之2 、第159 條之5 亦有明文。
        2.被告癸○○及其辯護人對檢察官所舉書面證據，均表
          示同意有證據能力，被告子○○及其辯護人，除對廖
          月恩、陳淑絹、甲○○、丁○○、乙○○、丙○○、
          寅○○、辛○○及戊○○之警詢筆錄均不同意列為證
          據調查，並認被告子○○於95年6 月27日之警詢筆錄
          ，與警詢錄音內容不符，不得作為證據使用外，其餘
          檢察官所舉之證據，均同意有證據能力。本院判斷如
          下：
          被告子○○於95年6月27日之警詢筆錄部份：
            被告子○○於95年6 月27日之警詢錄音光碟譯文，
            業經檢察官、被告癸○○、子○○及辯護人均同意
            作為證據，檢察官亦表示該譯文製作之內容較警詢
            筆錄詳細，被告子○○之警詢內容以該譯文為準，
            故捨棄被告子○○之上開警詢筆錄證據，本院自無
            庸再行判斷有無證據能力。
          被告癸○○於95年6月1日之警詢筆錄部分：
            被告癸○○之警詢筆錄，為被告子○○以外之人在
            審判外之陳述，檢察官於本院審理時捨棄詰問證人
            癸○○，是被告癸○○於本院審理時未經詰問，自
            無刑事訴訟法第159 條之2 所稱「被告以外之人於
            檢察事務官、司法警察官或司法警察調查中所為之
            陳述，與審判中不符」之情形。檢察官亦未提出證
            據證明被告癸○○具有同法第159 條之3 所列各項
            情形，且被告癸○○於警詢之供述具有可信之特別
            情況，依同法第159 條第1 項之規定，被告癸○○
            之警詢筆錄對被告子○○應無證據能力，不得作為
            證據。
          壬○○於95年6 月1 日之警詢筆錄、陳淑絹於95年
            6 月4 日之警詢筆錄、乙○○於95年6 月2 日之警
            詢筆錄、丙○○於95年6 月10日之警詢筆錄、湯義
            學於95年6 月23日之警詢筆錄、丑○○於95年6 月
            22日之警詢筆錄、戊○○於95年7 月13日之警詢筆
            錄及丁○○於95年6 月2 日之警詢筆錄部分：
            壬○○、陳淑絹、乙○○、丙○○、辛○○、蔡見
            成、戊○○及丁○○等人之警詢筆錄，均係被告廖
            俊彬以外之人在審判外之陳述，且證人壬○○、陳
            淑絹、乙○○、丙○○、辛○○、丑○○、戊○○
            及丁○○於本院審理時業已到庭具結作證，其等證
            述之內容與警詢筆錄之內容大致相符，本院認為黃
            信彥、陳淑絹、乙○○、丙○○、辛○○、丑○○
            、戊○○及丁○○等人之警詢筆錄無再行調查之必
            要，爰依刑事訴訟法第163 條之2 第1 項之規定，
            駁回檢察官調查證據之聲請，則其等警詢筆錄證據
            能力之有無，不再論述。
          甲○○於95年4月27日之警詢筆錄部分：
            證人甲○○於本院審理時先證稱：我沒有跟子○○
            買過毒品，他有拿毒品給我，但他約我的時候，他
            沒有到場。經檢察官提示其所使用之門號00000000
            00號行動電話與被告癸○○及子○○使用之門號00
            00000000號行動電話通訊監察譯文後，證人甲○○
            改稱：除95年3 月1 日18時14分之通話對象係「小
            琪」外，其餘通話之對象應該是子○○，我也聽的
            不是很清楚，但是開車來送毒品的人我不清楚是否
            為子○○，因為我有近視，看不太清楚，警察拿口
            卡給我指認，問我是否跟這個人購買，我說看不清
            楚，警察就說這個人是子○○。然經檢察官提示警
            詢筆錄內容後，證人甲○○又改稱：有講過警詢筆
            錄之內容，內容實在，警察問我是否跟子○○購買
            毒品，我說是。故證人甲○○於本院證述時，就通
            訊監察譯文通話之對象及販賣海洛因與人是否為廖
            俊彬，前後證述不一，與警詢中之陳述不符，且有
            記憶不清之情形，於檢察官詰問有關子○○涉案之
            情節，證人甲○○或否認其與子○○接洽，或答稱
            不記得，嗣檢察官提示譯文或警詢筆錄內容後，始
            改稱警詢筆錄實在，亦足顯示證人甲○○於本院作
            證時，極可能遭受不當壓力，而為迴護被告子○○
            之證述，是本院認為證人甲○○於95年4 月27日警
            詢時之陳述，較其於本院審理時之證述，具有可信
            之特別情況，且為證明被告癸○○及子○○有無販
            賣海洛因犯罪事實所必要者，依刑事訴訟法第159
            條之2 之規定，有證據能力，得作為證據。
          寅○○95年6月23日之警詢筆錄部分：
            證人寅○○於本院審理時證稱：我有打電話給「小
            琪」說要買毒品，但拿毒品來的男生不是子○○，
            是叫作「阿正」的男生；我跟「小琪」只買過2 次
            海洛因，但1 次沒有交易成功，警詢筆錄記載說我
            向她買過3 、4 次，我不敢確定，我當時在啼藥；
            我忘記警詢時我有無說過我每次向癸○○買毒品時
            ，都是子○○載癸○○過來交易，警察應該是拿照
            片問我是否認識子○○，我說我認識，但不是這個
            人送毒品給我等語，就檢察官詰問警詢筆錄記載是
            否實在時，答非所問，拒絕針對問題回答。然於審
            判長訊問時，證人寅○○又改稱：我是95年6 月5
            日入監，95年6 月23日製作警詢筆錄，當時應該比
            較清醒一點，沒有在啼藥，警詢筆錄是一邊問一邊
            打電腦製作而成，警詢筆錄製作完成後，我有看過
            確認無誤後才簽名等語。另就審判長訊問何以警詢
            時未陳稱係「阿正」送毒品來，證人寅○○復沉默
            不答，證人寅○○於本院作證時，極可能遭受不當
            壓力，而無法自由陳述，是本院認為證人寅○○於
            95年6 月23日警詢時之陳述，較其於本院審理時之
            證述，具有可信之特別情況，且為證明被告癸○○
            及子○○有無販賣海洛因犯罪事實所必要者，依刑
            事訴訟法第159 條之2 之規定，有證據能力，得作
            為證據。
        2.其餘被告癸○○及子○○及其等辯護人同意列為證據
          調查之供述書面證據，本院審酌該書面作成時之情況
          ，認為適當，依刑事訴訟法第159 條之5 第1 項之規
          定，認均具證據能力。
    二證明力部分（兼論被告之辯解及辯護人之辯護意旨不可採
      之理由）：
      (一)事實爭點：
        被告癸○○坦承販賣海洛因與附表一所示之販賣對象（
        販賣時間、地點、交易方式、販賣次數及金額均詳如附
        表一所示），扣案之海洛因、塑膠鏟管、分裝袋等物均
        為其所有，然否認販賣第二級毒品甲基安非他命（下簡
        稱甲基安非他命）與丁○○，辯稱：我沒有賣過甲基安
        非他命給丁○○，依通訊監察譯文，是我向他買甲基安
        非他命。被告子○○坦承起訴書所載之案發期間，其與
        癸○○係同居男女朋友，其曾使用過門號0000000000號
        行動電話，亦曾駕車搭載癸○○至丁○○之海產店，然
        否認有何販賣海洛因或甲基安非他命之犯行，辯稱：那
        都是癸○○自己販賣的，我沒有參與販賣。
      (二)本院之判斷：
        1.被告癸○○販賣海洛因與庚○○、壬○○及丑○○部
          分（附表一編號15、22至24）：
          (1)被告癸○○於附表一編號15、22至24所示之時間、
            地點，或單獨，或與姓名年籍不詳之成年人共同販
            賣海洛因與庚○○、壬○○及丑○○（次數、金額
            詳如附表一所示）等犯行，業據證人庚○○、黃信
            彥及丑○○於檢察官面前及本院審理時證述明確，
            證人庚○○、壬○○及丑○○就購買之時間、地點
            、價格及交易方式（包含被告癸○○之行動電話號
            碼），均詳細描述。附件一、二、三所示庚○○、
            壬○○及丑○○與被告癸○○使用之門號00000000
            00、0000000000及0000000000號行動電話通訊監察
            譯文，亦與證人庚○○、壬○○及丑○○上開證述
            之內容相符，上開3 支門號在庚○○、壬○○及蔡
            見成所稱向被告癸○○購買海洛因之時間，確實為
            被告癸○○所持用，亦據被告癸○○於本院審理時
            坦白承認，並有被告癸○○所有之XG700 廠牌手機
            （內含門號0000000000號SIM 卡1 張）及門號0000
            000000、0000000000號SIM 卡2 張扣案可佐。被告
            癸○○於95年6 月2 日在雲林縣斗六市○○街195
            巷71號5 樓之3 遭查獲時，經警扣得海洛因39包（
            其中34包合計淨重22.94 公克，空包裝總重12.32
            公克，純度28.48%，純質淨重6.53公克；5 包，共
            計淨重0.18公克，空包裝總重4.57公克），及鑑定
            該等海洛因之法務部調查局鑑定通知書2 份，亦可
            證明被告癸○○確實有取得大量海洛因之能力及管
            道。此外，庚○○於95年3 月4 日因施用海洛因案
            件，經檢察官以95年度毒偵字第390 號提起公訴，
            惟因庚○○於犯罪未發覺前，自動向行政院衛生署
            指定之醫療機構請求治療，經本院依毒品危害防制
            條例第21條之規定為不受理之判決；壬○○亦於95
            年間因施用第一級毒品案件，經本院於95年8 月27
            日判處有期徒刑8 月確定；丑○○則於95年間亦因
            施用第一級毒品案件，經本院於95年5 月22日判處
            有期徒刑6 月確定，此均有臺灣高等法院被告前案
            紀錄表3 份在卷可稽。是庚○○、壬○○及丑○○
            於95年間確有施用海洛因之習慣，亦有購買海洛因
            之需要，證人庚○○、壬○○及丑○○之上開證述
            內容應堪採信。被告癸○○於本院審理時亦坦白承
            認上開犯罪事實，被告癸○○之自白，核與其他證
            據資料均相符合，被告癸○○販賣海洛因與庚○○
            、壬○○及丑○○（販賣時間、地點、次數及金額
            ，均詳如附表一編號15、22至24所示）之犯行，應
            堪認定。
          (2)庚○○於警詢時雖陳稱：海洛因大部分是向「小琪
            」購買，價格是2,000 元或3,000 元。然證人曾啟
            聰於檢察官面前證稱：我向「小琪」買過約5 次海
            洛因，1 次買1,000 元。證人庚○○於本院審理亦
            證稱：我跟癸○○買的價格只有1,000元及2,000元
            ，沒有印象買過3,000 元，1,000 元買過約4 次，
            2,000 元只有1 次。被告癸○○當庭亦表示證人曾
            啟聰證述之內容實在，故庚○○於警詢時陳稱向被
            告癸○○購買過3,000 元之海洛因，應係記憶錯誤
            ，為本院所不採。
        2.被告癸○○或單獨，或與被告子○○販賣海洛因與陳
          世奇部分（附表一編號01、02）：
          (1)證人戊○○於檢察官面前證稱：我曾向「小琪」購
            買過海洛因10次以上，1 次購買1,000 元至3,000
            元不等，曾在雲林縣西螺鎮果菜市場福懋加油站及
            西螺街上交易；癸○○及子○○2 人是夫妻，有時
            候是男的送毒品出來，有時候是被告2 人一起送，
            我打電話過去，有時候是「阿彬」接的，有時候是
            「小琪」接的，他們2 人一起賣毒品。證人戊○○
            於本院審理時亦證稱：我認識在庭之2 位被告，男
            的叫「阿彬」，女的叫「小琪」，他們對外自稱為
            夫妻，住在雲林縣西螺鎮果菜市場附近，朋友介紹
            我跟他們購買海洛因，我跟被告2 人買過海洛因，
            我都打0920那支電話，打過去大部分是「小琪」接
            電話，大約從95年1 月間開始，最後1 次是在95
            年4 月22日，隔天我就被抓了；我總共向「小琪」
            買過約25次海洛因，交易地點包含雲林縣西螺鎮果
            菜市場、雲林縣西螺鎮新社里新社福懋加油站、西
            螺鎮街上；25次中，子○○單獨送海洛因過來的有
            5 次，其中500 元有3 次，其他2 次是1,000 元；
            癸○○及子○○一起出來的約15次，每次1,000 元
            ，海洛因大多是由癸○○交給我，錢也是交給廖月
            恩；其餘5 次是癸○○單獨出來送海洛因，2,000
            元1 次，3,000 元1 次，1,000 元1 次，500 元2
            次；他們販賣的海洛因是用透明的小塑膠袋包裝，
            外面沒有其他包裝；95年3 月14日15時55分及16時
            27分之通訊監察譯文（附件四第2 、3 則），是我
            與甲○○之對話，我在西螺是要等被告2 人拿海洛
            因過來，這次是購買1,000 元之海洛因，有交易成
            功，交易地點在雲林縣西螺鎮舊西螺大橋橋頭；最
            後1 次是在95年4 月22日，我打電話給「小琪」，
            「小琪」拿海洛因給我。被告癸○○於本院審理時
            亦供稱：證人戊○○所言實在，我販賣海洛因給他
            25次。
          (2)從而，證人戊○○就其曾撥打電話予癸○○及廖俊
            彬，表示欲購買海洛因，隨後由癸○○及子○○共
            同或單獨至交易地點與其交易等情，於檢察官面前
            及本院審理時，證述前後一致。證人戊○○於本院
            審理時，經交互詰問後，更就交易時間、次數、到
            場交易者為癸○○或子○○或癸○○及子○○、交
            易金額等情，敘述詳盡，並為被告癸○○所稱是。
            證人甲○○於本院審理時亦證稱戊○○介紹伊向廖
            月恩及子○○2 人購買海洛因。另觀諸附件四第1
            則所示95年3 月14日12時09分之通訊監察譯文，吳
            智勝以門號0000000000號撥打戊○○門號00000000
            00號行動電話，2 人討論向「小琪」調取海洛因事
            宜，附件四第2 、3 則同日15時55分及16時27分之
            通訊監察譯文，亦顯示乃戊○○與甲○○2 人正等
            待某人前來，核與證人戊○○前開證述其在西螺等
            待被告2 人拿海洛因等語相符，均足佐證證人陳世
            奇上開證述真實無誤。此外，並有附表二所示之海
            洛因及附表三編號01所示之手機及門號0000000000
            號SIM 卡1 張、編號03所示分裝海洛因之塑膠鏟管
            扣案，可以證明被告癸○○確實有販賣海洛因之能
            力及工具，亦足佐證證人戊○○上開證述之真實性
            。證人戊○○之證述，應堪採信。
          (3)辯護人雖為被告子○○辯護稱：戊○○說他95 年3
            月31日退伍後開始跟癸○○購買毒品，但警詢時則
            說是從94年1 月份開始購買，戊○○之證述已有矛
            盾；且通訊監察譯文從頭到尾，均無被告2 人與陳
            世奇之通話紀錄，戊○○之證述是否可採，值得懷
            疑。然本院認為：
            戊○○於警詢時陳稱：我從94年1 月份陸續向「
              小琪」購買海洛因。證人戊○○於檢察官面前則
              證稱：我從今年（95年）3 月初退伍起到4 月中
              旬向「小琪」買海洛因。證人戊○○於本院審理
              時則先證稱：我於95年3 月31日退伍，陸陸續續
              向「小琪」買了3 、4 個月。然嗣後經檢察官及
              辯護人提示警詢筆錄及檢察官面前之筆錄供證人
              戊○○確認後，證人戊○○證稱：我在當兵放假
              回來時，會施用海洛因，最後1 次交易是在95年
              4 月22日，那天交易之後警察就來抓我，我應該
              是從95年1 月開始陸續向癸○○及子○○購買。
              故證人戊○○就其向癸○○及子○○購買海洛因
              之起始點，於警詢及檢察官面前證陳之內容雖因
              記憶模糊，而有所出入，然交互詰問之過程中，
              經檢察官及辯護人一再提示確認，喚起戊○○之
              記憶後，證人戊○○已確認開始購買之時間點為
              95年1 月，核與證人戊○○於本院審理之初證述
              向癸○○及子○○購買海洛因約3 、4 個月，最
              後1 次是95年4 月22日等語相符，證人戊○○之
              證述應堪採信，自不得僅憑證人戊○○就起始點
              證述有所出入，即推翻證人戊○○證述之可信度
              。
            彰化縣警察局係於95年5 月12日10時許開始監聽
              癸○○及子○○持用之門號0000000000號行動電
              話，有臺灣彰化地方法院檢察署通訊監察書1 份
              在卷可按。故戊○○向癸○○及子○○購買海洛
              因之期間即95年1 月間至95年4 月22日止，陳世
              奇購買海洛因撥打之門號0000000000號行動電話
              尚未遭監聽，卷內並無被告癸○○或子○○與陳
              世奇相關通訊監察譯文，亦屬當然。辯護人上開
              辯護意旨，並不足採信。
        3.被告癸○○及子○○販賣海洛因與辛○○部分（附表
          一編號03）：
          (1)證人辛○○於本院審理時證稱：我認識在庭2 位被
            告，我稱呼男性被告為「阿彬」，女性被告我不知
            道名字（經告知姓名為癸○○），我都是跟「阿彬
            」聯絡，他們都一起出入，他們2 人應該是男女朋
            友，我第1 次跟子○○見面時，癸○○有跟子○○
            一起來；我都以門號0000000000號電話撥打門號00
            00000000號與子○○聯絡，我跟子○○買過1 次海
            洛因，在93年2 月間，我打電話給子○○跟他說要
            買500 元海洛因，他身上剛好有海洛因，之後廖月
            恩單獨拿海洛因到雲林縣西螺鎮新社里廟宇交給我
            ；是朋友介紹我可以打這支電話買毒品，我們交易
            只有成功1 次；95年4 月10日之4 則通訊監察譯文
            （附件五第1 至4 則）是我跟子○○的對話，我跟
            他說要買3 錢的海洛因，主要是探他口風，子○○
            說他沒有，我毒癮發作，要跟他拿1,000 元之海洛
            因，他不理我，因為我身上沒有錢，他也沒有錢去
            拿海洛因，這次沒有交易成功；95年4 月16日12時
            40分之通訊監察譯文（附件五第5 則）也是我和廖
            俊彬之對話，我要跟他調2,000 元之海洛因，但因
            為我沒有錢，他也沒有東西，他知道我沒有錢，故
            意敷衍我，所以沒有約地點，只是說「好啦！好啦
            ！」。證人辛○○就向癸○○及子○○購買海洛因
            之時間、地點、價格及交易方式（包含行動電話號
            碼），均證述明確。被告子○○於本院準備程序中
            亦坦承有使用過門號0000000000號之行動電話，並
            有附表二之海洛因、附表三編號02所示之門號0000
            000000號SIM 卡1 張、編號03所示分裝海洛因之塑
            膠鏟管扣案，可以證明被告癸○○確實有販賣海洛
            因之能力及工具。被告癸○○於本院審理時表示證
            人辛○○之證述實在。被告子○○於警詢時亦坦承
            ：附件五95年4 月10日及同年月16日之通訊監察譯
            文係其與綽號「黑仔」之辛○○對話，有上開警詢
            錄音光碟譯文附卷可稽。被告子○○於本院95年10
            月17日準備程序時，經提示全部通訊監察譯文供被
            告子○○閱覽後，亦坦承通訊監察譯文中註明「阿
            彬」（癸○○同居之男友）之部分，均為其與他人
            之對話，其與辛○○為朋友關係，沒有仇怨。被告
            子○○於本院審理時對證人辛○○證述之內容亦表
            示沒有意見。另雖無證據證明被告子○○於95年4
            月10日及16日販賣海洛因與辛○○（詳如後述），
            然觀諸附件五5 則通訊監察譯文，亦足顯示辛○○
            於毒癮發作時，確曾撥打門號0000000000號行動電
            話予子○○，表示欲購買海洛因。又被告子○○與
            辛○○為朋友關係，並無仇怨，被告子○○如未販
            賣海洛因與辛○○，辛○○當無冒著偽證之風險，
            攀誣被告子○○販賣海洛因。且辛○○於95年間因
            施用第一級毒品案件，經本院判處有期徒刑8 月確
            定，有臺灣高等法院被告前案紀錄表1 份在卷可稽
            ，是辛○○於95年間確有施用海洛因之習慣，亦足
            佐證證人辛○○證稱毒癮發作時，曾撥打電話予廖
            俊彬，向子○○及癸○○購買過1 次海洛因等語，
            堪信為真。
          (2)辯護人雖為被告子○○辯護稱：證人辛○○證稱於
            95年2 月間向子○○購買海洛因，然而卷內證據並
            無此通電話之通訊監察譯文，而被告癸○○及廖俊
            彬所有之3 、4 支行動電話從95年2 月份開始被監
            聽，何以沒有通訊監察譯文作為佐證，證人辛○○
            之證述即值得懷疑。然而被告癸○○及子○○使用
            之門號0000000000號行動電話，係自95年3 月21日
            10時許至95年4 月19日10時止進行監聽，於95年5
            月12日10時許至95年6 月9 日10時止續行監聽，被
            告癸○○及子○○持用之門號0000000000、000000
            0000號行動電話，亦自95年5 月12日10時許至95年
            6 月9 日10時止進行監聽，有臺灣雲林地方法院檢
            察署通訊監察書3 份及通訊監察譯文在卷可參（被
            告癸○○及子○○持用之門號0000000000號與吳智
            勝持用之門號0000000000號行動電話監聽譯文，係
            監聽甲○○持用之門號0000000000號行動電話而來
            ）。而辛○○係於95年2 月間向被告癸○○及廖俊
            彬購買海洛因，承辦警員尚未對被告癸○○及廖俊
            彬持用之門號0000000000號行動電話進行監聽，自
            無辛○○與被告子○○該次買賣之通訊監察譯文。
            故辯護人之上開辯護意旨，不足以推翻證人辛○○
            證詞之可信度。
        4.被告癸○○或單獨，或與被告子○○販賣海洛因與李
          崇誌、姓名年籍不詳綽號「阿牛」之人（下簡稱「阿
          牛」）部分（附表一編號04、05）：
          (1)證人乙○○於檢察官面前證稱：我向「小琪」買過
            約10次海洛因，1 次1,000 元或500 元不等，通訊
            監察譯文是最後1 次，我都打0960那支手機號碼，
            電話都是「小琪」接的，有時是「小琪」拿出來，
            有時是「阿彬」拿出來。證人乙○○於本院審理時
            證稱：我認識在庭的2 位被告，女的叫「小琪」，
            男的叫「阿彬」，是別人介紹買海洛因認識的，「
            小琪」說過他們是夫妻，他們也住在一起；第1 次
            見到「阿彬」，是跟他約在他家外面的加油站，我
            要跟他買海洛因，我忘記電話是何人接的；我跟被
            告2 人買過海洛因約10次，有時候是「小琪」拿海
            洛因出來，有時候是「阿彬」拿出來；附件六95年
            4 月12日第1 則通訊監察譯文是我朋友「阿牛」和
            「阿彬」的對話，他用我的電話打0000000000號電
            話給「阿彬」，要買海洛因，我跟「阿牛」合資，
            一人出一半，第2 則通訊監察譯文也是「阿牛」跟
            「阿彬」的對話；我1 次都買1,000 元或500 元之
            海洛因，大約從95年2 月份我去彰化當兵時開始購
            買，打電話過去，大部分是「小琪」接電話，但「
            小琪」如果沒有接，就是「阿彬」接電話，我們大
            部分都約在「阿彬」他們家附近的福懋加油站交易
            ，「阿彬」他們家是矮房子，但95年4 月12日與「
            阿牛」合資那次，是到雲林縣西螺鎮○街道上之樓
            房，「阿牛」上樓去拿毒品，我沒有上去，不知道
            是何人交付毒品；「小琪」拿比較多次毒品給我，
            「阿彬」比較少次；我和「阿牛」合資過2 、3 次
            ，跟癸○○及子○○購買海洛因，其中500 元的有
            7 次，1,000 元大約2 次，最後那次是95年4 月12
            日買了2,000 元，我自己買的都是500 元，2,000
            元和1,000 元是和「阿牛」合資購買的，我跟拿毒
            品來的人一手交錢、一手交貨完成交易。被告廖月
            恩於本院審理時亦供稱：證人乙○○證述之內容實
            在。
          (2)從而，證人乙○○於本院審理時，就其單獨或與「
            阿牛」合資向癸○○及子○○購買海洛因之時間、
            地點、價格、次數及交易方式均敘述清楚，核與其
            於檢察官面前之證述相符。被告癸○○亦表示其證
            述之內容實在。被告子○○於本院準備程序中坦承
            通訊監察譯文中註明「阿彬」部分，均為其與他人
            之對話。而觀諸附件六2 則通訊監察譯文，「阿牛
            」以乙○○所有之門號0000000000號電話撥打門號
            0000000000號電話，由子○○接聽，「阿牛」向廖
            俊彬表示有1 張（代表1,000 元），子○○要其1
            分鐘後再撥1 次電話，「阿牛」隨後再撥打門號00
            00000000號電話予子○○，向其表示要「2 張」代
            表2,000 元之海洛因後，子○○即表示現在在羊肉
            爐店裡，要「阿牛」過去該處，有通訊監察譯文2
            則在卷可稽，比對前開證人乙○○之證述，95年4
            月12日該次交易，「阿牛」原本係要向子○○購買
            1,000 元之海洛因，然隨後再撥打電話予子○○，
            即增加購買之金額為2,000 元，子○○應允後，「
            阿牛」與乙○○至雲林縣西螺鎮上之某羊肉爐店內
            ，由「阿牛」至樓上交易海洛因。故通訊監察譯文
            之內容，與證人乙○○前開證述之內容相符，亦可
            佐證證人乙○○證述內容之真實性。乙○○於95年
            間因施用第一級毒品案件，經本院於95年11月4 日
            判處有期徒刑6 月確定，有臺灣高等法院被告前案
            紀錄表1 份在附卷可參，是乙○○於95年間確有施
            用海洛因之習慣，有購買海洛因施用之需要。此外
            ，並有附表二所示之海洛因及附表三編號02所示之
            門號0000000000號SIM 卡1 張、編號03所示分裝海
            洛因之塑膠鏟管扣案，可以證明被告癸○○確實有
            販賣海洛因之能力及工具。證人乙○○前開證陳之
            內容，自屬實情。
          (3)辯護人雖為被告子○○辯護稱：乙○○雖然說廖俊
            彬拿毒品給他，但被告2 人是共同拿毒品給他，還
            是子○○單獨拿毒品給他，他記不清楚，乙○○應
            該是因為被告2 人住在一起，理所當然認為賣毒品
            的不是子○○就是癸○○，因此乙○○之證述並不
            足採信。然而，被告子○○於警詢時坦承使用過門
            號0000000000號電話。而上開通訊監察譯文係被告
            子○○與「阿牛」之對話，亦據被告子○○坦白承
            認。故被告子○○與癸○○確實共同使用門號0000
            000000號電話。又依證人乙○○之證述，其於95年
            2 月起至同年4 月12日止，大約向癸○○及子○○
            購買海洛因之次數達10次之多，第1 次與子○○見
            面，即是子○○住處附近之福懋加油站與其交易海
            洛因，在近距離接觸之情況下，證人乙○○對廖俊
            彬之聲音、外貌及體型理當十分清楚，而無誤認之
            可能。且證人乙○○證述之內容係「小琪」拿毒品
            出來交易之次數較多，「阿彬」拿出來比較少次，
            並未證稱忘記係子○○抑或被告2 人共同拿毒品出
            來，辯護人之上開辯護意旨不足採信，被告癸○○
            及子○○共同販賣海洛因與乙○○及「阿牛」10次
            之犯行，應堪認定。
        5.被告癸○○或單獨，或與被告子○○販賣海洛因與吳
          智勝部分（附表一編號06至12）：
          (1)甲○○於警詢時陳稱：我曾使用過門號0000000000
            號電話，95年2 月24日12時55分我以上開門號撥打
            門號0000000000號之通話內容（如附件七第1 則通
            訊監察譯文所示），是我跟「阿彬」之對話，我以
            1,000 元向他購買海洛因，該次我在雲林縣虎尾鎮
            建中書局（下簡稱建中書局）旁與「阿彬」交易成
            功；95年2 月24日19時04分及19時37分我以上開門
            號撥打門號0000000000及0000000000號之通話內容
            （如附件七第4 、5 則通訊監察譯文所示），是我
            跟「阿彬」之對話，我以1,000 元向他購買海洛因
            ，該次我在雲林縣西螺鎮果菜市場（下簡稱西螺果
            菜市場）旁與「阿彬」交易成功；95年2 月26日18
            時06分及18時35分我以上開門號撥打門號00000000
            00號之通話內容（如附件七第6 、8 則通訊監察譯
            文所示），是我跟「阿彬」之對話，我以2,500 元
            向他購買海洛因，該次我在建中書局旁與「阿彬」
            交易成功；95年2 月27日13時43分我以上開門號撥
            打門號0000000000號之通話內容（如附件七第9 則
            通訊監察譯文所示），是我跟「阿彬」之對話，我
            以2,000 元向他購買海洛因，該次我在建中書局旁
            與「阿彬」交易成功；95年3 月1 日18時14分、19
            時31分及19時40分我以上開門號撥打門號00000000
            00號之通話內容（如附件七第11至14則通訊監察譯
            文所示），是我跟「小琪」之對話，我以1,500 元
            向他購買海洛因，該次我在西螺果菜市場旁與「阿
            彬」交易成功。證人甲○○於檢察官面前亦證稱：
            我從95年1 月起至同年3 月間向「小琪」買過約9
            次海洛因，送毒品的大部分是男的，女的有1 、2
            次，監聽譯文是我向他們買毒品的交易內容，男的
            是指認照片上編號4 的「阿彬」，女的也是編號4
            的「小琪」。證人甲○○於本院審理時雖先證稱沒
            有跟子○○買過海洛因，然經檢察官提示通訊監察
            譯文及警詢筆錄內容後，證人甲○○證稱：我的綽
            號是「5 支」，95年2 月24日、26日及27日之通訊
            監察譯文（附件七第1 至10則通訊監察譯文），均
            是我與子○○之對話，我在警詢時陳稱這些譯文內
            容是我向子○○購買海洛因，交易金額分別為1,00
            0 元、2,500 元及2,000 元，交易地點在建中書局
            、西螺果菜市場門口等語是實在的，95年3 月1 日
            之通訊監察譯文（附件七第11至14則通訊監察譯文
            ），則是我跟「小琪」之對話，我是要跟「小琪」
            買海洛因，18時14分那次，是「小琪」拿毒品給我
            ，19時40分那次，則是「阿彬」拿毒品給我；除通
            訊監察譯文顯示向癸○○或子○○購買6 次毒品外
            ，我另外向癸○○購買2 、3 次之海洛因，金額都
            是1,000 元，地點在建中書局或西螺果菜市場。又
            被告子○○於本院準備程序中亦坦承通訊監察譯文
            中註明「阿彬」（癸○○同居之男友）部分，均為
            其與他人之對話。被告子○○於警詢時，經警員再
            三提示附件七之通訊監察譯文，詢問是否係甲○○
            與其之對話，被告子○○亦答稱「是啊」，警員詢
            問對話之內容是否係甲○○向其購買海洛因，1 張
            代表1,000 元等問題時，被告子○○均以「嘿」、
            「嗯」等肯定之語氣回答，未表示反對之意思，亦
            有被告子○○95年6 月27日警詢錄音光碟譯文1 份
            在卷可參。故甲○○於95年1 月起至同年3 月間以
            門號0000000000號撥打門號0000000000、00000000
            00及0000000000號，如附件七所示之14則通訊監察
            譯文，除95年3 月1 日18時14分至19時40分之4 通
            通話係甲○○與被告癸○○之對話外，其餘通話之
            對象均為被告子○○。而甲○○撥打上開門號向被
            告子○○或癸○○表示欲購買海洛因，約定交易之
            時間、地點後，由被告子○○持海洛因至約定地點
            交易等情，業據證人甲○○於警詢、檢察官面前及
            本院審理時證陳明確，被告癸○○於本院審理時亦
            供稱：證人甲○○證述之內容實在。另觀諸附件七
            之通訊監察譯文，被告子○○或癸○○與甲○○對
            話之內容，均係甲○○向子○○或癸○○表示要「
            1 張」、「2 張」、「1500」、「2500」，並約定
            建中書局、西螺果菜市場等地點見面，有附件七所
            示之通訊監察譯文14則在卷可佐，核與證人甲○○
            前開證陳之內容相符。此外，甲○○於95年間因施
            用第一級毒品案件，經臺灣彰化地方法院於95年7
            月24日判處有期徒刑9 月確定，有臺灣高等法院被
            告前案紀錄表1 份在附卷可佐，是甲○○於95年間
            確有施用海洛因之習慣，有購買海洛因之需求。是
            證人甲○○前開證陳之內容，應屬可採。
          (2)關於甲○○於95年3 月1 日18時14分撥打門號0000
            000000號向癸○○表示要「1500」，癸○○要其過
            來虎尾後，何以於同日19時31分至19時40分又撥打
            上開電話，向癸○○表示要拿「1 張」，並約定在
            西螺果菜市場見面之問題，證人甲○○於本院審理
            時證稱：95年3 月1 日當天我向癸○○購買了2 次
            海洛因，第1 次是我撥打電話給癸○○，癸○○自
            己將海洛因拿過來建中書局，我向她買了1,500 元
            之海洛因；第2 次我撥打電話給癸○○表示要買1,
            000 元之海洛因，癸○○在電話中說要叫她先生拿
            來給我，該次有2 個人開車過來，子○○坐在乘客
            座，駕駛座的男生拿毒品給我。被告癸○○於本院
            審理時亦供稱：證人甲○○之證述實在。又被告廖
            月恩及子○○於子○○95年4 月22日入監服刑前，
            均為同居男女朋友關係，業據被告癸○○及子○○
            供述明確，證人甲○○於本院審理時亦證稱：我知
            道他們2 人都在一起，故癸○○於附件七第12至14
            則通話中所稱之「老公」，係指子○○無訛。從而
            ，甲○○於95年3 月1 日向癸○○購買2 次海洛因
            ，第1 次係於當日18時14分撥打電話予癸○○，向
            其表示欲購買1,500 元之海洛因，隨後由癸○○持
            海洛因至建中書局旁與甲○○完成交易；當日19時
            31分至40分許，甲○○復撥打3 通電話予癸○○，
            向癸○○表示欲購買1,000 元海洛因，癸○○應允
            ，並表示其「老公」即被告子○○過去西螺果菜市
            場入口，隨後由被告子○○與1 姓名年籍不詳之成
            年男子，至西螺果菜市場入口與甲○○完成交易等
            情，亦堪認定。
          (3)又被告癸○○於本院審理時坦承有參與上開販賣海
            洛因與甲○○8 、9 次之犯行，並供稱：我去跟顧
            允仲買海洛因，再依買者打電話來說要多少錢，將
            卯○○包裝好之海洛因，以分裝鏟鏟出一些供己施
            用，再拿出去賣給別人，子○○施用之海洛因、甲
            基安非他命也是我提供的。故被告子○○持以交付
            甲○○之海洛因，應係被告癸○○所提供，被告廖
            月恩就被告子○○販賣海洛因與甲○○，有犯意聯
            絡及行為分擔。
          (4)證人甲○○於本院審理檢察官詰問時雖曾證稱：我
            沒有跟子○○買過海洛因，他有拿海洛因給我過，
            但約我的時候他沒有到場；95年2 月24日第1 則通
            訊監察譯文，接電話的應該是子○○，我也聽得不
            是很清楚，後來拿毒品來的那個人我不認識，不是
            子○○，警詢時，警察叫我配合，拿照片給我看是
            否認識，我說看不清楚，警察說這個人就是子○○
            ；95年2 月24日19時04分之通訊監察譯文是我跟廖
            俊彬的對話，但毒品不是子○○交給我的，拿給我
            的人開1 輛車來，車窗只有搖下一點點，所以我也
            不確定是否為子○○。待辯護人反詰問時，證人吳
            智勝改稱：我都稱呼子○○「兄仔」，被監聽的電
            話有時候是男生接的，但我沒有辦法確認是子○○
            ，因為接電話的男生沒有說他叫子○○或「阿彬」
            ，我也沒有叫他「阿彬」，從頭到尾我打電話買海
            洛因，沒有看過子○○拿毒品出來。被告子○○於
            本院審理時辯稱：我沒有賣甲○○毒品，也沒有接
            他電話。辯護人亦依上開證述為據，為被告子○○
            辯稱：甲○○說1 個男生載「小琪」出來，但不敢
            確認是否為子○○，甲○○係因子○○與癸○○住
            在一起，推斷通話之對象是子○○，但電話是否確
            實為子○○所接，甲○○也不敢確定，故並無證據
            可以證明被告子○○販賣海洛因給甲○○。然本院
            認為：
            甲○○於警詢時明確陳稱通訊監察譯文通話之對
              象為「阿彬」，且係「阿彬」至約定地點與其完
              成交易，於檢察官面前亦證稱向「阿彬」購買海
              洛因等情，已如前述，被告子○○於本院準備程
              序及警詢時亦坦承通訊監察譯文係其與綽號「5
              支」之甲○○對話，故被告子○○於本院審理時
              辯稱未接過甲○○之電話，實難以採信。
            證人甲○○於本院審理時雖曾為上開證述，並於
              檢察官提示95年2 月26日18時06分之通訊監察譯
              文（附件七第6 則）時，先證稱該通電話係其與
              「小琪」之對話，然經檢察官提示警詢筆錄，詢
              問警詢時何以陳稱向子○○購買毒品？證人吳智
              勝即改稱：警察問我是否跟子○○購買毒品，我
              說對；通訊監察譯文是我與子○○之對話，我在
              警詢中說在建中書局旁跟綽號「阿彬」之男子交
              易成功等語是實在的；我第1 次是在雲林縣西螺
              鎮七座里看到子○○，當時也是要跟他購買海洛
              因，朋友介紹我去找他，但那次沒有說什麼，只
              是介紹認識而已，送毒品來的人體型、身高和外
              貌與七座里的子○○相似。從而，證人甲○○於
              本院審理，檢察官或辯護人問及被告子○○販賣
              海洛因之犯行時，或答稱通訊監察譯文之通話對
              象係「小琪」，或答稱忘記了、不清楚等語，經
              檢察官告知通訊監察譯文通話對象係男性，並提
              示警詢譯文後，始證稱警詢內容實在，其有撥打
              電話與子○○表示欲購買海洛因，顯見證人吳智
              勝於本院審理時是因為壓力而不願詳述實情，當
              庭指認被告子○○即為與其交易海洛因之人。此
              外，觀諸附件七第1 至3 則之通訊監察譯文，被
              告子○○與甲○○約定在建中書局交易，因吳智
              勝不清楚建中書局位置，被告子○○要其先問路
              至國立虎尾高級農工職業學校（下簡稱虎尾農工
              ），待甲○○到達建中書局後，被告子○○即告
              知甲○○從右手邊那條路轉進來，至靠近機車行
              那邊，顯見被告子○○確實已到達其與甲○○約
              定之交易地點，始能告知甲○○其所在確切位置
              為何。而附件七第4 至第10則通訊監察譯文中，
              被告子○○對甲○○表示欲購買海洛因，均答稱
              「好」，未曾答稱要將海洛因交與他人再轉交給
              甲○○，第11至14則通訊監察譯文，被告癸○○
              應允交易海洛因後，告知甲○○「好，那你去西
              螺菜市場入口處那邊，我老公現在要過去了」、
              「好，你等一下，我老公等一下就到了」、「我
              老公剛剛跑到出口，我叫他去入口找你」，亦可
              見被告子○○確實依被告癸○○之指示，持海洛
              因至交易地點與甲○○進行交易。再者，甲○○
              撥打電話向子○○購買毒品之次數達5 次，每次
              交易均係與交毒品之人近距離接觸交易取貨，對
              交易對象之長相及聲音，自當非常清楚，且證人
              甲○○復證稱送毒品來的人體型、身高和外貌與
              七座里的子○○相似，證人甲○○於警詢及檢察
              官面前證稱係向被告子○○購買海洛因，可信可
              採。辯護人上開辯護意旨，不足採信。
          (5)又證人甲○○證稱除附件七所示6 次購買海洛因之
            外，另於95年2 月中旬至95年3 月中旬，向被告廖
            月恩購買2 、3 次之海洛因，故甲○○向被告廖月
            恩購買海洛因之確切購買次數無法確定，基於罪疑
            惟輕之原則，本院認定被告癸○○於95年2 月中旬
            至95年3 月中旬間販賣海洛因與甲○○之次數為2
            次，金額各為1,000 元。
        6.被告癸○○及子○○販賣海洛因與寅○○部分（附表
          一編號13、14）：
          (1)寅○○於95年6 月23日警詢時陳稱：我從95年2 、
            3 月開始以我的門號0000000000號撥打癸○○持有
            之門號0000000000號行動電話，向她購買海洛因3
            至4 次；附件八95年4 月7 日18時06分至95年4 月
            7 日18時34分止之6 則通訊監察譯文，是我以門號
            0000000000號撥給門號0000000000號行動電話，向
            癸○○表示要購買1,000 元之海洛因，但該次因交
            易地點沒有說清楚，所以沒有交易成功；我向廖月
            恩買毒品，有時候她會叫1 個男子轉交海洛因給我
            ，我不知道該男子之真實姓名，指認照片編號4 之
            男子（即被告子○○）就是癸○○電話中所稱「丈
            夫」之人，我每次向癸○○購買毒品時，都是由廖
            俊彬開車載癸○○與我交易。證人寅○○於本院審
            理時亦證稱：我稱呼在庭之男性被告為「俊彬」，
            女性被告為「小琪」，他們2 人是男女朋友關係，
            癸○○如果說她丈夫，就是指子○○，我向「小琪
            」買過1 次海洛因，另1 次因為他們不知道交易地
            點，所以沒有交易，我的手機號碼是0000000000號
            ，我打門號0000000000號給「小琪」，95年3 月中
            旬，我向「小琪」買1,000 元之海洛因，我們約在
            西螺農工附近之「7-11」超商，「小琪」開車載1
            個男生過來，是那個男生下車拿毒品給我，我交錢
            給那個男生，海洛因是用透明夾鏈袋包裝，外面沒
            有包裝；附件八第2 則95年4 月7 日18時06分之通
            訊監察譯文是我與「小琪」之對話，我表示要跟她
            買1,000 元之海洛因，但後來「小琪」說她先生不
            知道文都旅社，叫我去郵局，癸○○的丈夫就是指
            子○○，我去郵局等不到人，我就找別人拿。被告
            癸○○於本院審理時亦供稱：對證人寅○○之證述
            沒有意見，大致上是這樣，我有賣給他，但我不知
            道有「阿正」這個人，1 次有成功，1 次沒有成功
            。被告子○○於警詢時，就警察詢問：附件八第
            2 則通訊監察譯文中，她丈夫之意思是否即指被告
            子○○本人；譯文之意思是否係癸○○要被告廖
            俊彬拿1,000 元之東西去郵局送寅○○等問題，均
            以「嗯」肯定之語氣回答，未表示反對之意思。警
            察詢問是不是「小琪」接到電話叫你去的及拿什麼
            東西時，被告子○○答稱「她叫我拿、送去的啊」
            、「海洛因啦」，警察再詢問這件是否交易成功，
            被告子○○答稱「沒沒沒...... 」 、「沒交錢啦
            ！」有被告子○○警詢錄音光碟譯文附卷可參。從
            而，寅○○於95年3 月份撥打電話與被告癸○○，
            被告癸○○與1 名男子駕車至西螺農工附近之「7-
            11」超商，與寅○○進行交易，以500 元之代價，
            販賣海洛因與寅○○1 次；另於95年4 月7 日賴忠
            厚再度撥打電話與被告癸○○，表示欲購買1,000
            元之海洛因，被告癸○○應允後，表示其丈夫廖俊
            彬已過去約定地點，然因被告子○○不清楚交易地
            點，而未交易成功等情，為寅○○於警詢及本院審
            理時證陳明白，內容前後一致，核與被告癸○○之
            自白及被告子○○之警詢錄音光碟譯文所示內容相
            符。寅○○於95年間因施用第一、二級毒品案件，
            分別經本院於95年10月11日判處有期徒刑10月、6
            月，定應執行有期徒刑1 年2 月確定，亦有臺灣高
            等法院被告前案紀錄表1 份在卷可稽，故寅○○於
            95年間確有施用海洛因之習慣及購買海洛因之需求
            ，可佐證寅○○上開證詞之真實性。
          (2)關於95年3 月中旬與被告癸○○一起至西螺農工附
            近之「7-11」超商將海洛因交與寅○○完成交易之
            男子，是否為被告子○○，寅○○於警詢時陳稱：
            我向癸○○購買毒品時，不一定每次都由她親自拿
            給我，有時候她會叫1 位男子轉交海洛因給我，我
            不知道該男子真實姓名，編號4 號（即子○○）這
            位男子就是癸○○電話中所稱丈夫之人，經我指認
            ，我每次向癸○○購買毒品時，都是由子○○開車
            載癸○○與我交易。寅○○復於彰化縣警察局北斗
            分局指認犯罪嫌疑人紀錄表上指認子○○為犯罪嫌
            疑人，並簽名按捺指印，有彰化縣警察局北斗分局
            指認犯罪嫌疑人紀錄表1 紙在卷可證。證人寅○○
            於檢察官面前雖證稱：我是向西螺「阿正」及「小
            琪」買海洛因的，我不知道「阿正」是誰，我向「
            小琪」買毒品時，他送過1 次毒品給我。證人賴忠
            厚於本院審理時亦證稱：我打電話給「小琪」說要
            買毒品，但不是「小琪」拿出來，是1 個男生拿出
            來的，我叫他「阿正」，但不是子○○，在警局製
            作筆錄時，警察拿照片問我是否認識子○○，我說
            我認識，但不是這個人送毒品給我，那時候子○○
            被關。然嗣後又改稱：95年3 月中旬，我向癸○○
            買1,000 元之海洛因，約在西螺農工附近之「7-
            11」超商，「小琪」跟另1 個男生開車過來，那個
            男生下車拿毒品給我，我交錢給那個男生，毒品是
            用透明夾鏈袋包裝。從而，證人寅○○就95年3 月
            該次交易，究係1 名男子單獨至約定地點與其交易
            ，抑或由癸○○與該名男子共同至約定地點與其交
            易，證述前後不一。此外，證人寅○○於本院審理
            時經檢察官提示警詢筆錄後證稱：我有看過警詢筆
            錄，確認無誤後才簽名。檢察官詰問警詢時有無指
            認編號4 之子○○載癸○○過來？證人寅○○又證
            稱：警察當初有這樣問，但不是問這樣，警察拿照
            片給我，我說這個人是子○○沒錯。檢察官再次詰
            問：警察是否記錯？證人寅○○又改稱當時情形我
            也忘記了。嗣後審判長訊問：警詢時為何未說是「
            阿正」拿給你？為何未向警察說不是子○○？證人
            寅○○或答稱：我不知道我當時為何這樣講，或沉
            默不語，或答非所問、迴避問題，始終無法對其何
            以於警詢中陳稱：我每次向癸○○購買毒品時，都
            是由子○○開車載癸○○與我交易等語，為合理之
            解釋。再者，寅○○於彰化縣警察局北斗分局指認
            犯罪嫌疑人紀錄表上之認編號4 之子○○為犯罪嫌
            疑人，並於指認人欄簽名捺印，顯見寅○○確實於
            警詢中陳稱子○○駕車搭載癸○○與其交易。被告
            癸○○於本院審理時亦供稱：我不知道有「阿正」
            這個人，我沒有叫「阿正」送過毒品，或叫「阿正
            」的人拿錢回來，我不認識「阿正」這個人，沒有
            開車載「阿正」送毒品給寅○○。故證人寅○○於
            檢察官面前及本院審理時，證稱「阿正」與癸○○
            開車一起過來送毒品，子○○未販賣海洛因與伊等
            語，應係迴護被告子○○，所為編纂之詞，不足採
            信。寅○○於警詢中陳稱子○○駕車搭載癸○○至
            約定地點與其交易海洛因等語，始屬真實。
          (3)證人寅○○證稱：附件八第2 則之通訊監察譯文，
            癸○○在電話中稱呼「丈夫」，係指子○○。而被
            告癸○○及子○○於子○○95年4 月22日入監服刑
            前，均為同居男女朋友關係，已如前述。故癸○○
            於附件八第2 則通話中所稱之「丈夫」，係指廖俊
            彬無訛。再觀諸附件八95年4 月7 日18時06分起至
            同日18時34分止癸○○與寅○○之6 通通話內容，
            寅○○向癸○○表示要購買「1 張」即1,000 元之
            海洛因，癸○○回答「好啦」，寅○○告知其人在
            車站，並約定在文都旅社等候（通訊監察譯文誤載
            為「溫度旅社」），癸○○回覆「我等一下叫我丈
            夫過去車站」、「他等一下就過去了」，然隨後廖
            月恩撥打電話與寅○○，稱「他不知道文都旅行社
            在哪邊」，要求寅○○步行至車站，寅○○表示在
            臺西車站郵局等候，癸○○即答稱：「他過去了喔
            」，有通訊監察譯文附卷可證。上開譯文之內容，
            與證人寅○○證述關於95年4 月7 日致電被告廖月
            恩表示購買海洛因之內容相符。而依通訊監察譯文
            中被告癸○○表示「他過去了喔」，亦可知被告廖
            月恩所指之丈夫即被告子○○依癸○○與寅○○之
            約定持海洛因前往約定地點，自已著手實施販賣海
            洛因之行為，但因約定地點不清楚，致未能交易成
            功而未遂。
          (4)檢察官雖以寅○○於95年4 月7 日18時34分撥打電
            話與癸○○，癸○○表示「他過去了喔」後，賴忠
            厚未再撥打電話與癸○○，顯示被告子○○已將海
            洛因交與寅○○，認定被告癸○○及子○○95年4
            月7 日販賣海洛因與寅○○之犯行，應屬既遂。然
            證人寅○○於警詢及本院審理時均證陳：95年4 月
            7 日該次交易因交易地點講不清楚，所以沒有交易
            成功。被告子○○於警詢時亦供稱：當天未將海洛
            因交與寅○○，亦未收取金錢。被告癸○○於本院
            審理時亦供稱：與寅○○之交易，1 次成功，1 次
            沒有成功。是證人寅○○、被告癸○○及子○○就
            95年4 月7 日當日未交易成功一事，陳述之內容一
            致，相互吻合。又寅○○於95年3 月中旬某日起至
            同年6 月4 日止施用海洛因成癮，每2 天施用1 次
            ，有本院95年度訴字第566 號刑事判決1 份在卷可
            按。而依現有證據，寅○○僅向被告癸○○及廖俊
            彬購買過2 次海洛因（1 次未交易成功），顯見賴
            忠厚除被告癸○○及子○○外，必然尚有其他購毒
            來源，故證人寅○○於本院審理時證稱當天等不到
            子○○後，即向他人購買海洛因等語，難認虛妄。
            檢察官亦未提出其他證據，證明95年4 月7 日當天
            之交易已經完成，自難僅憑寅○○與被告癸○○於
            95 年4月7 日18時34分後無通聯之紀錄，遽認被告
            子○○已將海洛因交與寅○○，而達既遂之程度。
        7.被告癸○○及子○○販賣海洛因與陳淑絹部分（附表
          一編號16、17）：
          (1)證人陳淑絹於檢察官面前證稱：門號0000000000號
            是以前使用之電話，我與庚○○是夫妻關係，手機
            一起用；我向「小琪」的先生買過毒品，他叫作「
            阿彬」，我向「阿彬」買過1 、2 次海洛因，一次
            買1,000 元、500 元，時間是在他被抓之前，在他
            們住的地方附近交易。
          (2)證人陳淑絹於本院審理之初檢察官詰問時證稱：我
            認識在庭2 位被告，女的叫「小琪」，男的叫「阿
            彬」，他們住在我們隔壁村莊即雲林縣西螺鎮新社
            里新社，他們2 人應該是夫妻，因為他們有1 個小
            孩，戶籍寄放在我們家；之前曾經有跟「小琪」合
            買過海洛因，我是跟「小琪」拿海洛因，警察拿廖
            俊彬的照片給我看，問我是否認識子○○，我沒有
            跟警察說子○○販賣海洛因給我，我跟檢察官講「
            小琪」販賣海洛因給我。嗣後經檢察官提示檢察官
            面前筆錄與陳淑絹後，證人陳淑絹改稱：我有向被
            告2 人買海洛因，跟他們買過2 次海洛因，他們住
            在一起，我打電話過去，忘記是何人接電話，跟他
            們買，跟他們2 人拿，1 次500 元，1 次1,000 元
            。然辯護人詰問時，證人陳淑絹又改稱：我打電話
            給「小琪」說要買海洛因後，到她新社住處跟她買
            過海洛因2 次，我到她家買毒品時，沒有注意看廖
            俊彬是否在場，我不曾因為買毒品打電話給子○○
            ，打電話給「小琪」時，子○○也沒有接過電話，
            子○○沒有拿過海洛因給我，剛剛是因為我去廖月
            恩及子○○2 人共同之住處拿海洛因，才說跟他們
            2 人購買海洛因，我從來沒有跟子○○聯絡要買藥
            ，他也沒有拿藥給我。從而，證人陳淑絹於本院審
            理時，就子○○有無將海洛因交與伊，並收取金錢
            一事，於檢察官及辯護人詰問時，證詞截然不同，
            一再反覆，且互相矛盾。隨後檢察官再詰問審理時
            作證是否有壓力時，證人陳淑絹點頭，經審判長請
            庭後旁聽之被告子○○母親、胞弟出庭後，證人陳
            淑絹證稱：子○○之母親及弟弟住在隔壁村，我先
            打電話給「小琪」，「小琪」跟我講價格、數量之
            後，我去他們家，1 次是「阿彬」拿海洛因給我，
            1 次是「小琪」拿給我；附件九95年4 月13日之通
            訊監察譯文是我跟癸○○拿毒品那次，我向她買1,
            000 元之海洛因，她在她家將海洛因交給我，我沒
            有注意子○○是否在場；95年4 月13日前1 星期，
            我在我家打電話跟癸○○說要買500 元海洛因，隔
            沒幾分鐘後騎車到她家，子○○將海洛因交給我，
            錢拿給子○○，我沒有看到癸○○；我跟被告2 人
            沒有糾紛，之前回答辯護人子○○沒有拿毒品給我
            是不正確的；今天作證是因為子○○家人在這裡，
            有壓力，不好講話，所以說話吞吞吐吐。被告廖月
            恩於本院審理時對證人陳淑絹之證述亦表示沒有意
            見，並坦承：陳淑絹2 次電話都是我接的，我有拿
            海洛因給陳淑絹。證人陳淑絹於審理前半段之證述
            ，因被告子○○之母親及胞弟在庭旁聽，深感壓力
            ，然又無法合理解釋其於檢察官面前及警詢中證陳
            之內容，故檢察官或辯護人詰問關於被告子○○販
            賣海洛因之關鍵問題時，證人陳淑絹所為之證述即
            出現前後矛盾、一再反覆，或吞吞吐吐、遲疑不答
            之情形，然審判長命被告子○○之母親及胞弟出庭
            後，證人陳淑絹即可清楚回答詰問之問題，亦無遲
            疑、猶豫之情形，顯見證人陳淑絹於本院審理前半
            段之證述，確係因為壓力而不願詳述實情，指認被
            告子○○。
          (3)被告子○○之母親及胞弟出庭後，證人陳淑絹證述
            之內容，與檢察官面前證述之內容大致相符。證人
            陳淑絹與被告2 人並無糾紛，被告癸○○復將其與
            子○○所生之小孩戶口遷至陳淑絹及庚○○之戶籍
            下，顯見陳淑絹與被告2 人有一定之情誼存在，信
            無誣陷被告2 人之可能。附件九95年4 月13日之通
            訊監察譯文亦顯示陳淑絹因欠缺海洛因施用，撥打
            門號0000000000號電話與癸○○，表示欲購買「1
            張」即1,000 元之海洛因。被告癸○○於本院審理
            時亦坦承接過陳淑絹購買海洛因之電話，亦曾交付
            海洛因與陳淑絹，核與證人陳淑絹之前開證述相符
            。證人陳淑絹證稱其曾於95年4 月13日前1 星期及
            95年4 月13日，撥打電話予癸○○表示欲購買海洛
            因，癸○○應允後，陳淑絹騎車至癸○○及子○○
            位於雲林縣西螺鎮新社里新社189 號住處，95年4
            月13日前1 星期由子○○交付海洛因及收受金錢，
            95年4 月13日則係由癸○○交付海洛因及收取金錢
            等語，應堪採信。
          (4)證人陳淑絹於檢察官面前雖證稱：我除了向「阿彬
            」買海洛因外，沒有向「小琪」買。然而證人陳淑
            絹於本院審理時，就其撥打電話予癸○○購買海洛
            因交易之詳細過程，已證述明確，被告癸○○於本
            院審理時亦坦承確實接獲陳淑絹購買海洛因之電話
            ，亦曾交付海洛因與陳淑絹。證人陳淑絹於檢察官
            面前，極可能係為迴護被告癸○○，而證述未向廖
            月恩購買海洛因，其於檢察官面前之上開證述應不
            可信。
          (5)辯護人雖為被告子○○辯護稱：證人陳淑絹證述之
            前後版本很多，說話反覆顛倒，應該是記憶錯亂，
            尤其證人陳淑絹最後證稱電話是癸○○接的，過沒
            幾分鐘，到達癸○○住處時，她忘記毒品是何人交
            付的，但錢交給「小琪」，依常情而言，錢如果是
            交給「小琪」，毒品應該也是「小琪」交給她的，
            證人陳淑絹之證述不可採信。然本院認為：交互詰
            問之功能，係在藉由建構、彈劾、確認等反覆問答
            過程，促證人忠於記憶為懇切並合於事實、情理之
            陳述，以發現真實，詰問過程中證人或有些許不一
            致之陳述，此不一致很可能是出於證人隱匿、掩飾
            之動機，但透過面對面的追問，並輔以偽證罪之擔
            保，可以解開證人的不良動機，使證人的觀察、記
            憶、敘述，到達合於一定真實之確認，或者使證人
            之虛偽陳述或誠實的錯誤，難以隱藏。因此，詰問
            過程出現證詞不一致的情形，並非少見，然而證人
            之整個證詞是處於逐步確認的過程，自不能僅以證
            人於詰問過程中出現不一致，即認證詞不一，不可
            採信。證人陳淑絹於本院審理時雖曾出現證詞反覆
            、矛盾之情形，然癸○○及子○○除販賣海洛因與
            庚○○、陳淑絹外，其等與陳淑絹、庚○○仍有私
            人交情存在，已如前述，被告癸○○及子○○之住
            處復位於庚○○、陳淑絹住處隔壁村莊，故陳淑絹
            認識子○○家人之可能性極大。而證人陳淑絹於審
            理過程前半段被告子○○母親及胞弟在庭時，證述
            過程確實反反覆覆、吞吞吐吐，表情猶豫，然被告
            子○○母親及胞弟出庭後，證述過程即較為順暢、
            清楚，證人陳淑絹亦表示今天作證因被告子○○家
            人在場，有壓力不好講話。故證人陳淑絹證述過程
            雖有反覆，然此係因證人陳淑絹認識被告子○○母
            親及胞弟，基於人情壓力而無法自由陳述，並非記
            憶錯亂所致。至辯護人詰問錢拿給何人？證人陳淑
            絹雖答稱：「小琪」。然辯護人再詰問：錢拿給「
            小琪」，為何海洛因是「阿彬」拿給你？證人陳淑
            絹隨即改稱：你現在問....... 對不起，我講錯了
            ，那次500 元是拿給「阿彬」。從而，證人陳淑絹
            係因誤認辯護人所詰問之交易時間為95年4 月13日
            該次，始答稱將錢交與「小琪」，然於了解辯護人
            問題後，證人陳淑絹即確認錢係交與子○○，故證
            人陳淑絹之證述內容，並無違背常情之處，辯護人
            上開辯護意旨，本院不採。
        8.被告癸○○及子○○販賣海洛因與丁○○友人「阿豐
          」部分（附表一編號18）：
          (1)證人丁○○於檢察官面前證稱：附件十第1 則通訊
            監察譯文，是朋友「阿豐」借我電話聯絡買毒品。
            證人丁○○於本院審理時亦證稱：我稱呼女性被告
            「小琪」，男性被告則為「阿彬」，附件十第1 則
            通訊監察譯文，是「阿彬」朋友過去我那邊，問我
            是否有海洛因，我說我沒有用那種東西，他向我借
            手機要打給「阿彬」，我正在忙，我說我打比較快
            ，就直接按重播鍵打給「阿彬」，跟「阿彬」說要
            「細的」海洛因。觀諸附件十第1 則通訊監察譯文
            中，丁○○確實於95年4 月12日12時42分以門號00
            00000000號撥打門號0000000000號，由被告子○○
            接聽，丁○○向子○○表示「喂，彬仔，有人要『
            細的』，要500 啦！」被告子○○即答稱「好啦」
            、「要等半小時喔！」等語，被告子○○於警詢及
            本院準備程序中亦供稱該通通訊監察譯文係其與洪
            世容之對話，有本院準備程序筆錄及警詢錄音光碟
            譯文在卷可證（警詢錄音光碟譯文中之「阿龍」應
            為「阿容」之誤繕）。被告癸○○於本院審理時亦
            供稱：子○○駕車載我到丁○○店裡，將海洛因交
            給丁○○的朋友，一手交錢、一手交貨。被告廖俊
            彬於本院審理時亦坦承於95年4 月12日駕車搭載廖
            月恩至丁○○之海產店。從而，被告子○○接獲洪
            世容來電，表示欲購買俗稱「細的」之海洛因500
            元後，隨即駕車搭載癸○○至丁○○之海產店，由
            癸○○持海洛因1 包入內與「阿豐」以500 元之代
            價交易成功等情，堪以認定。
          (2)被告子○○雖辯稱：我有開車載癸○○過去，但我
            沒有進去，我不知道他們在做什麼。辯護人亦為被
            告子○○辯護稱：子○○雖載癸○○到丁○○之海
            產店，但他在車上，不清楚癸○○要做什麼。然而
            ，依附件十第1 則通訊監察譯文之內容，丁○○撥
            打電話予子○○，向子○○表示有人欲購買500 元
            俗稱「細的」之海洛因，被告子○○答稱「好啦」
            ，並表示需等候半小時。被告子○○於95年間，先
            後因施用第一、二級毒品案件，經本院分別判處有
            期徒刑8 月、4 月、10月及5 月確定，有臺灣高等
            法院被告前案紀錄表1 份在卷可稽，顯見被告廖俊
            彬於95年間確實施用毒品成癮，對於「細的」係一
            般買賣毒品者稱呼海洛因之代號，應十分了解。從
            而本次海洛因交易，係丁○○代友人「阿豐」與被
            告子○○本人接洽，被告子○○隨即應允，顯示被
            告子○○對於是否販賣海洛因及要販賣多少金額之
            海洛因，有參與決定權。被告子○○確實於1 小時
            後駕車搭載癸○○至丁○○之海產店，由癸○○下
            車與「阿豐」進行交易，被告子○○當十分清楚其
            與癸○○至丁○○海產店之目的，係要販賣海洛因
            ，其復搭載癸○○前往丁○○之海產店進行交易，
            自對交易海洛因之事，與癸○○有犯意聯絡及行為
            分擔。被告子○○之前開辯解及辯護人之辯護意旨
            ，均不足採信。
        9.被告癸○○或單獨、或與子○○共同販賣海洛因與柯
          進德部分（附表一編號19至21）：
          (1)證人丙○○於檢察官面前證稱：我到西螺向「小琪
            」買過3 次海洛因，時間約在今年清明節左右，我
            用門號0000000000號手機撥打「小琪」的電話，約
            在西螺市場附近，最多1 次買1,000 元，有時買90
            0 元，附件十一譯文中之三角魚池就是在西螺市場
            附近；通訊監察譯文是我與「小琪」購買毒品之內
            容，第2 次「小琪」和1 個男生一起來，第1 、3
            次都是「小琪」自己來。證人丙○○於本院審理時
            亦證稱：在庭之女性被告我叫她「小琪」，男性被
            告我叫他「阿彬」，「小琪」就住在果菜市場附近
            ，「阿彬」也是住在那裡，朋友說他們2 人在一起
            ，但不是夫妻，我跟「小琪」拿第1 次海洛因時，
            在去的路上，朋友告訴我1 個叫「小琪」的女生在
            發毒品，跟她在一起的男生叫「阿彬」；門號0000
            000000號是我使用的電話，附件十一第1 則通訊監
            察譯文，是我與「小琪」的對話內容，我要跟她買
            1,000 元之海洛因，譯文中之「1 」就是1,000 元
            之意思，這次約在西螺鎮果菜市場交易，是「小琪
            」拿海洛因過來給我；第2 則通訊監察譯文是我和
            「阿彬」的對話，我跟他說要買1,000 元之海洛因
            ，「1 張」就是1,000 元的意思，這次是「阿彬」
            騎機車載「小琪」過來，「阿彬」將海洛因交給我
            ，我交錢交給「阿彬」，一手交錢一手交貨，這次
            也是在菜市場附近，他說1 個目標，看是在便利商
            店或其他地方；第3 則通訊監察譯文是我和「小琪
            」的對話，我跟她說要買900 元之海洛因，我們約
            在菜市場旁之三角魚池；95年4 月14日我打2 通電
            話給「小琪」，是因為那天第1 次買1,000 元，「
            阿彬」給的海洛因不好，我又跟「小琪」拿900 元
            ，第2 次拿的時候被我家人知道，就要我去戒毒，
            那天我是中午拿1 次，傍晚又拿1 次，傍晚是「小
            琪」拿海洛因來給我，我將錢交給「小琪」，「阿
            彬」沒有跟來。
          (2)由上開證人丙○○之證述觀之，丙○○於95年4 月
            13 日11 時05分、4 月14日13時34分及同日17時19
            分撥打門號0000000000號電話，第1 、3 次均係由
            被告癸○○接聽，丙○○分別表示欲購買1,000 元
            及900 元之海洛因，癸○○應允後，即持海洛因至
            西螺果菜市場及西螺果菜市場旁之三角魚池，與柯
            進德一手交錢一手交貨，交易完成；第2 次則係由
            子○○接聽，丙○○表示欲購買1,000 元之海洛因
            ，子○○應允後，駕車搭載癸○○至西螺果菜市場
            ，由子○○與丙○○一手交錢一手交貨，完成交易
            等情，業經證人丙○○於本院審理時證述明確，核
            與其於檢察官面前之證述相符。被告癸○○於本院
            審理時亦表示證人丙○○證述之內容實在。被告廖
            俊彬於本院準備程序中坦承通訊監察譯文中註明「
            阿彬」（癸○○同居之男友）部分，均為其與他人
            之對話，於本院審理時對證人丙○○證述之內容亦
            表示沒有意見。而附件十一3 則通訊監察譯文均顯
            示，丙○○向癸○○或子○○表示要「1 」、「1
            張」、「900 」等代表1,000 元及900 元之海洛因
            後，癸○○或子○○均答稱「好啦！」表示應允，
            有通訊監察譯文3 則在卷可稽，核與證人丙○○前
            開證陳之內容相符。此外，丙○○於95年間因施用
            第一級毒品案件，經觀察、勒戒後，由臺灣雲林地
            方法院檢察署檢察官於95年7 月24日以95年度毒偵
            字第1055號為不起訴處分確定，有臺灣高等法院被
            告前案紀錄表1 份在附卷可參，是丙○○於95年間
            確有施用及購買海洛因之習慣與需要。證人丙○○
            前開證陳之內容，應屬真實。
          (3)辯護人雖以證人丙○○於本院審理時曾證稱：有1
            次「阿彬」跟「小琪」一起過來，那次電話是「阿
            彬」接的，我跟他說我又要拿1 張，他約我在三角
            魚池，他們2 人騎機車過來等語，為被告子○○辯
            護稱：證人丙○○就子○○出來那次，是約在西螺
            果菜市場旁之三角魚池還是西螺果菜市場，證述前
            後不一致，證詞實難以採信。然本院認為證人柯進
            德於檢察官詰問時，就其向被告癸○○或子○○購
            買海洛因之情形，均已詳述如前。證人丙○○於辯
            護人詰問時，雖曾為上開證述，然辯護人再次確認
            時，證人丙○○即證稱：最後1 次是在西螺果菜市
            場旁之三角魚池，第1 次是在新市場，那邊有1 家
            「7-11」便利商店。故證人丙○○證稱與子○○約
            在西螺果菜市場旁之三角魚池，應係一時口誤，其
            隨後即更正證述內容，難認證人丙○○證有矛盾之
            處，辯護人之上開辯護意旨為本院所不採。
        10.綜上所述，被告癸○○或單獨、或與被告子○○、或
          與姓名年籍不詳之人，於附表一所示之時、地，販賣
          海洛因與附表一所示之對象之犯行，均堪認定。
        11.按毒品危害防制條例所處罰之「販賣」毒品罪，所著
          重者為在主觀上有藉以牟利之惡性，及對毒品之擴散
          具有較有償或無償轉讓行為更嚴重之危害性，被告「
          營利」之意圖係從客觀之社會環境、情況及人證、物
          證等資料，依據證據法則綜合研判認定；又一般民眾
          普遍認知海洛因等毒品之非法交易，政府一向查禁森
          嚴，且科以重罰不容寬貸，衡諸常情，倘非有利可圖
          ，絕無平白甘冒被嚴查重罰高度風險之理，從而，舉
          凡其有償交易，除足反證其確另基於某種非圖利本意
          之關係外，通常尚難因無法查悉其販入價額作為是否
          高價賣出之比較，諉無營利之意思，阻卻販賣犯行之
          追訴（最高法院95年度臺上字第301 號判決意旨參照
          ）。被告癸○○於95年間因施用第一、二級毒品案件
          ，經本院於95年7 月18日分別判處有期徒刑1 年、7
          月，定應執行有期徒刑1 年6 月確定，被告子○○於
          95年間，亦因施用第一、二級毒品案件，經本院於95
          年8 月24日分別判處有期徒刑1 年、5 月，定應執行
          有期徒刑1 年2 月確定，有臺灣高等法院被告前案紀
          錄表2 份在卷可稽，顯見被告癸○○及子○○於案發
          期間，均施用海洛因及甲基安非他命成癮。被告廖月
          恩於本院審理時供稱：販賣之海洛因是向卯○○購買
          ，卯○○分裝好後販賣給我，當有人打電話來購買時
          ，我從夾鏈袋中以塑膠鏟鏟出一些海洛因後，再賣給
          別人，賣得的錢再去購買海洛因，我和子○○同居時
          沒有工作，生活來源靠子○○母親供應，施用毒品之
          費用則是以賣毒品所得支付，子○○施用之毒品也都
          是我提供的。被告子○○亦供稱：我是因為施用毒品
          認識癸○○，當時沒有工作，錢是跟母親拿的。從而
          ，被告癸○○坦承販賣海洛因牟利，以取得施用海洛
          因之來源，被告子○○雖否認販賣海洛因，然被告廖
          俊彬與癸○○同居，2 人均無工作，復施用毒品成癮
          ，需要資金供其等施用毒品，為維持開銷，被告廖月
          恩與子○○共同販賣海洛因與附表一所示之販賣對象
          時，自向卯○○買得之以夾鏈袋分裝之海洛因中，鏟
          出部分海洛因供己施用，再以同一價格販賣與他人，
          從中賺取海洛因之數量，藉此圖利，應屬無疑。被告
          癸○○及子○○前揭販賣海洛因之行為，有營利之意
          圖，堪以認定。從而，被告癸○○或單獨、或與被告
          子○○共同販賣、或與姓名年籍不詳之人共同販賣海
          洛因與附表一所示之人，其等之犯行均堪認定
、論罪科刑之理由：
      一起訴書記載被告癸○○及子○○共販賣海洛因與壬○○
        3 、4 次，販賣海洛因與戊○○10次以上，然本院認為
        被告癸○○販賣海洛因與壬○○之次數為10次，被告癸○○及子○○共同販賣海洛因與戊○○之次數為20次，
        單獨販賣海洛因與戊○○之次數為5 次，超出起訴書記
        載次數部分，未經起訴，然此部份與已起訴之部分，有
        連續犯之裁判上一罪關係，為起訴效力所及，本院自應
        併予審理，合先敘明。
      二行為後法律有變更者，適用行為時之法律。但行為後之
        法律有利於行為人者，適用最有利於行為人之法律，現
        行刑法第2 條第1 項定有明文。被告2 人行為後，刑法
        業於94年1 月7 日修正，於94年2 月2 日公布，並於95
        年7 月1日 施行，是本案被告癸○○及子○○行為後，
        法律已有變更。又參酌最高法院95年5 月23日第8 次刑
        事庭會議決議，現行刑法第2 條第1 項之規定，係規範
        行為後法律變更所生新舊法律比較適用之準據法，於修
        正後刑法施行後，應適用修正後刑法第2 條第1 項之規
        定，綜其全部罪刑之結果，而為「從舊從輕」之比較。
        本案涉及法律變更之部分經附表五所示比較修正前、後
        刑法之規定，以修正前刑法有利於被告癸○○及子○○
        ，依現行刑法第2 條第1 項規定，自應適用修正前之刑
        法，合先敘明。
      三被告癸○○及子○○所為，除附表一編號14部分，係犯
        毒品危害防制條例第4 條第6 項、第1 項販賣第一級毒
        品未遂罪外，餘均係犯毒品危害防制條例第4 條第1 項
        之販賣第一級毒品罪。被告癸○○、子○○持有海洛因
        之低度行為，均為販賣海洛因之高度行為所吸收，不另
        論罪。
      四被告癸○○就附表一編號01、03至09、13、14、16、18
        、20部分犯行，與被告子○○；就附表一編號10部分犯
        行，與被告子○○及姓名年籍不詳之成年人；就附表一
        編號24部分犯行，與姓名年籍不詳之成年男子，分別有
        犯意聯絡及行為分擔，均為共同正犯。
      五被告癸○○及子○○先後多次販賣海洛因之行為，均時
        間緊接，觸犯犯罪構成要件相同之罪名，顯係基於概括
        犯意反覆為之，皆為連續犯，應分別依修正前刑法第56
        條規定，從一重論以一販賣第一級毒品既遂罪。被告癸○○及子○○所犯連續販賣第一級毒品罪，其法定刑為
        死刑或無期徒刑部分，依刑法第64條第1 項、第65條第
        1 項之規定不得加重其刑，爰不予加重其刑。
      六被告癸○○前因轉讓第二級毒品及施用第一級、第二級
        毒品案件，分別經本院判處有期徒刑7 月、10月及6 月
        ，定應執行有期徒刑1 年8 月確定，並於民國92年5 月
        30日入監執行，於93年10月28日假釋出監，於94年10月
        13日縮刑期滿未經撤銷假釋，視為執行完畢，有前開臺
        灣高等法院被告前案紀錄表1 份在卷可稽。被告癸○○
        於受有期徒刑執行完畢，5 年內再犯本案有期徒刑以上
        之罪，為累犯，原應依刑法第47條第1 項規定加重其刑
        ，並遞予加重，然被告癸○○所犯之罪就法定刑為死刑
        或無期徒刑部分，依刑法第64條第1 項、第65條第1 項
        之規定不得加重其刑，爰不予加重其刑。
      七按犯毒品危害防制條例第4 條第1 項之販賣第一級毒品
        之罪，不分犯罪情節輕重，概處以法定刑死刑或無期徒
        刑，難免輕重失衡，倘有情輕法重情形，於裁判時自得
        適用刑法第59條酌量減輕其刑，以避免過嚴之刑罰，此
        參之司法院大法官釋字第263 號解釋文自明。亦即，法
        院為避免刑罰過於嚴苛，於情輕法重之情況下，應合目
        的性裁量而有適用刑法第59條酌量減輕被告刑度之義務
        。又適用刑法第59條酌量減輕其刑時，並不排除同法第
        57條所列舉10款事由之審酌（最高法院70年5 月16日70
        年度第6 次刑事庭長會議決議足供參考）。基於以上之
        理由，本院審酌：
        (一)被告癸○○前有多次違反毒品危害防制條例前科，被
          告子○○亦有數次違反毒品危害防制條例及竊盜前科
          ，有臺灣高等法院被告前案紀錄表2 份在卷可按，顯
          見被告2 人均素行不良，且沉淪於毒海，無法自拔。
        (二)被告2 人之販毒行為，非僅戕害身心，有害國民健康
          ，復可能引發各種犯罪，對國家社會治安之危害非淺
          。
        (三)被告2 人於本案販賣海洛因之對象，皆有施用毒品慣
          習，有前開臺灣高等法院被告前案紀錄表在卷可憑。
          被告癸○○販賣之對象有12人，次數為69次，得款67
          ,300 元 ，被告子○○與癸○○共同販賣之對象有9
          人，次數為41次，得款37,000元，足見被告癸○○及
          子○○販賣之對象非廣，價額非鉅，應僅係為獲取購
          買毒品所需費用之小利而已，顯與販賣毒品之數量動
          輒達數公斤以上之大毒梟迥然不同，危害社會之程度
          亦有差別。
        (四)被告癸○○及子○○均為國中畢業，智識淺薄，復無
          一技之長，謀生能力較差，復染有施用海洛因及甲基
          安非他命之惡習。而施用毒品者常因而導致傾家蕩產
          ，其為圖供給自己施用毒品無虞，往往鋌而走險步上
          販賣一途。本件係由被告癸○○負責向上手購買海洛
          因販賣，大多數買受人撥打之電話亦係由被告癸○○
          接聽，犯罪情節顯較被告子○○嚴重。
        (五)被告癸○○犯後於警詢時即坦承犯行，深具悔意，向
          承辦警員供出其上手為卯○○，並帶同警員至卯○○
          住處搜索，然卯○○已逃亡多時，行蹤不定而未查獲
          ，有彰化縣警察局北斗分局96年4 月17日北警分偵字
          第0960006634號函文1 份附卷可參，被告癸○○犯後
          態度良好；被告子○○則矢口否認犯行，一再設詞狡
          辯，態度不佳，毫無悔意。
        綜合以上各情，足認被告癸○○、子○○之犯罪情狀均
        有值得憫恕之處。惟被告癸○○及子○○所犯販賣第一
        級毒品部分之法定刑是死刑、無期徒刑，本院認為，若
        科以法定最輕刑度，猶嫌過重，有傷一般國民對法律之
        情感，爰依刑法第59條酌減其刑，復審酌本案之其他一
        切情狀，分別量處如主文所示之刑。又被告癸○○及子
        ○○既有販賣毒品之行為，其等品行已非端正，均不適
        合擔任公職或參與公共行政事務，是併依修正前刑法第
        37條第2項規定，各宣告褫奪公權6年。
      八檢察官雖以被告癸○○犯後仍迴護被告子○○，就販賣
        第二級毒品部分矢口否認，被告子○○則矢口否認犯行
        ，浪費司法資源，為謀取私利，戕害國民健康，請求量
        處被告癸○○18年，量處被告子○○無期徒刑。然本院
        認為檢察官起訴被告癸○○及子○○涉嫌販賣第二級毒
        品部分，犯罪嫌疑不足（理由詳見後述），應為無罪之
        判決，檢察官求刑之基礎已有變動，則量處被告癸○○
        有期徒刑18年，被告子○○無期徒刑，尚有過重，為本
        院所不採。
      九沒收部分：
        「犯第4 條至第9 條、第12條、第13條或第14條第1 項
        、第2 項之罪者，其供犯罪所用或因犯罪所得之財物，
        均沒收之，如全部或一部不能沒收時，追徵其價額或以
        其財產抵償之。」毒品危害防制條例第19條第1 項定有
        明文。又「毒品危害防制條例第19條第1 項，係刑法第
        38條第1 項第2 款、第3 款、第3 項但書之特別規定，
        採義務沒收主義，苟能證明係供犯罪所用或因犯罪所得
        之財物，均應沒收之，如全部或一部不能沒收時，追徵
        其價額或以其財產抵償之，並不以當場搜獲扣押者為限
        。」最高法院88年度臺上字第2039號判決意旨可參。則
        ：
        (一)扣案如附表二所示之海洛因39包，被告癸○○雖供稱
          係95年6 月1 日查獲前1 日向姓名年籍不詳綽號「大
          哥」之人購買，供自己施用，非準備賣予他人。然扣
          案之海洛因34包合計淨重22.94 公克，5 包合計淨重
          0.18公克，數量非甚鉅大，卻細分成39包，又壬○○
          於95年6 月1 日當日早上撥打電話予癸○○，表示欲
          購買700 元之海洛因，經被告癸○○應允後，依約於
          同日12時40分前往雲林縣斗六市○○街195 巷71號5
          樓之3 ，預備與被告癸○○進行交易，然因為警查獲
          ，而未交易成功，故扣案之39包海洛因應係被告廖月
          恩預備用以販賣之用，被告癸○○於本院審理時之上
          開供述，不可盡信。扣案之海洛因39包，為本案查獲
          之毒品，應依毒品危害防制條例第18條第1 項前段沒
          收。又扣案之海洛因39包遭查扣時，被告子○○業已
          入監執行，被告癸○○亦供稱扣案之海洛因係於95年
          5 月31日購買，故扣案之海洛因39包與被告子○○無
          關，爰不在被告子○○主文項下沒收，併此敘明。
        (二)扣案如附表三編號01所示之手機1 支（內含門號0000
          000000號SIM 卡1 張）、編號02所示之SIM 卡2 張，
          均為被告癸○○所有，且供被告癸○○及子○○聯絡
          購毒者販賣海洛因之用，業據被告癸○○於本院審理
          時供述明確，應依毒品危害防制條例第19條第1 項沒
          收之，被告子○○部分，依共犯連帶沒收理論，應一
          併諭知宣告沒收。前述物品既經扣案，亦無不能沒收
          應追徵其價額之問題。
        (三)附表三編號04所示之SIM 卡1 張雖未扣案，然為被告
          癸○○所有，且供被告癸○○及子○○聯絡購毒者販
          賣海洛因之用，業據被告癸○○於本院準備程序及審
          理時供述綦詳，應併依毒品危害防制條例第19條第1
          項沒收之，如全部或一部不能沒收時，追徵其價額。
          被告子○○部分，依共犯連帶沒收理論，應一併諭知
          宣告沒收，如全部或一部不能沒收時，追徵其價額。
        (四)扣案附表三編號03所示之塑膠鏟管2 支，係被告廖月
          恩所有，且為被告癸○○及子○○分裝海洛因販賣之
          物，應依毒品危害防制條例第19條第1 項沒收之，被
          告子○○部分，依共犯連帶沒收理論，應一併諭知宣
          告沒收。前述物品既經扣案，亦無不能沒收應追徵其
          價額之問題。
        (五)附表三編號05包裹上開39包海洛因之外包裝袋39袋，
          為被告癸○○所有，用以包裹海洛因，避免海洛因外
          漏或潮濕，係供被告癸○○預備販賣海洛因之用，應
          依修正前刑法第38條第1 項第2 款沒收之。又扣案之
          海洛因39包遭查扣時，被告子○○業已入監執行，被
          告癸○○亦供稱扣案之海洛因係於95年5 月31日購買
          ，故扣案之外包裝袋39袋與被告子○○無關，爰不在
          被告子○○主文項下沒收，併此敘明。
        (六)被告癸○○與子○○共同販賣海洛因所得37,000元，
          及被告癸○○單獨或與姓名年籍不詳之人販賣海洛因
          所得30,300元，雖未扣案，亦應依上開規定宣告沒收
          之，如全部或一部不能沒收時，應以其等之財產抵償
          之。
      十不另為沒收諭知部分：
        扣案附表四編號01、02、07及08所示之物，被告癸○○
        於本院審理時否認為其所有之物，編號06所示之物，被
        告供稱係朋友交與伊，伊並未使用過，亦沒有要分裝海
        洛因販賣；編號03至05所示之物，係被告癸○○所有供
        其施用海洛因、甲基安非他命之工具，對照被告癸○○
        前因施用第一、二級毒品案件，於95年7 月18日經本院
        判處應執行刑有期徒刑1 年6 月確定，被告癸○○所言
        應屬實在，亦無證據證明上開物品與本案被告癸○○或
        子○○所犯販賣第一級毒品罪有關聯性，難認上開物品
        係供本案被告癸○○及子○○販賣毒品所用，自不為沒
        收之諭知，附此敘明。
乙、無罪部分（併論不另為無罪諭知部分）：
  壹、公訴意旨另以：
    一被告子○○就附表一編號02、11、12、15、17、19、21至
      24所示被告癸○○單獨或與姓名年籍不詳之男子共同販賣
      海洛因之犯行，亦有犯意聯絡及行為分擔，為共同正犯，
      因認被告子○○就此部分亦涉犯毒品危害防制條例第4 條
      第1 項販賣第一級毒品罪嫌。
    二被告癸○○及子○○除附表一編號03、06至12所示販賣海
      洛因與辛○○、甲○○之犯行外，另於附表六所示之時、
      地，各販賣海洛因與辛○○、甲○○1 次，取得如附表六
      所示之款項，因認被告癸○○及子○○就此部分亦涉犯毒
      品危害防制條例第4條第1 項販賣第一級毒品罪嫌。
    三被告癸○○及子○○共同於95年1 月至5 月間，在丁○○
      之海產店，以2,000 元至5,000 元之代價，連續販賣甲基
      安非他命與丁○○達20次以上，因認被告癸○○及子○○
      係犯毒品危害防制條例第4 條第2 項販賣第二級毒品罪嫌
      。
  肆、檢察官提出之證據：
    一戊○○之警詢及證人戊○○在檢察官面前之證述筆錄。
    二甲○○之警詢及證人甲○○在檢察官面前之證述筆錄。
    三寅○○之警詢及證人寅○○在檢察官面前之證述筆錄。
    四庚○○之警詢及證人庚○○在檢察官面前之證述筆錄。
    五陳淑絹之警詢及證人陳淑絹在檢察官面前之證述筆錄。
    六丙○○之警詢及證人丙○○在檢察官面前之證述筆錄。
    七壬○○之警詢及證人壬○○在檢察官面前之證述筆錄。
    八丑○○之警詢及證人丑○○在檢察官面前之證述筆錄。
    九丁○○之警詢及證人丁○○在檢察官面前之證述筆錄。
    十辛○○之警詢筆錄。
    十一被告癸○○於警詢、檢察官面前之供述及具結證述筆錄。
    十二臺灣雲林地方法院檢察署95年度毒偵字第915 號卷宗，及
      卷附丁○○之詮昕科技股份有限公司濫用藥物尿液檢驗報
      告1份。
    十三被告癸○○及子○○使用之門號0000000000、0000000000
      、0000000000及0000000000號通訊監察譯文。
    十四於雲林縣斗六市○○街195 巷71號5 樓之3 被告癸○○居
      所扣得之海洛因39包、玻璃球2 個、吸食器1 組、注射針
      筒1 支、塑膠鏟管2 支、手機3 支、SIM 卡3 張、分裝袋
      1 包及現金147,000 元。
  參、被告之辯解及辯護人之辯護意旨略以：
    一被告子○○辯稱：
      我沒有和癸○○販賣海洛因給附表一編號02、11、12、15
      、17、19、21至24所示之販賣對象；我沒有去丁○○之海
      產店吃海產抵帳，也沒有賣他甲基安非他命。
    二被告癸○○辯稱：
      我從來沒有去過丁○○之海產店吃飯以甲基安非他命賒帳
      ，從通訊監察譯文也可以看出是我要向他買甲基安非他命
      。
    三辯護人為被告癸○○及子○○辯護稱：
      (一)從譯文內容可以看出，是被告癸○○在向丁○○要甲基
        安非他命解癮，可見被告癸○○並沒有甲基安非他命之
        來源。
      (二)癸○○及子○○使用之行動電話門號自95年2 月間即被
        監聽，如丁○○所述從95年1 月起至95年5 月止向癸○○及子○○購買甲基安非他命，不可能未監聽到癸○○
        及子○○與丁○○談論買賣甲基安非他命之內容，然通
        訊監察譯文並無此部分之內容，顯示證人丁○○所述之
        內容不實。
      (三)壬○○、庚○○及丑○○不論於警詢、檢察官面前及本
        院審理時，均證稱係向被告癸○○接洽購買海洛因，交
        易過程中未曾遇到被告子○○，被告子○○未曾接過電
        話，也不是被告子○○拿海洛因與他們交易，且丑○○
        購買海洛因之時間係在95年5 月，而被告子○○於95
        年4 月22日即已入監執行，自不可能與被告癸○○販賣
        海洛因與丑○○。
      (四)依辛○○之證述，95年4 月10日及95年4 月16日那2 次
        ，應該是辛○○要和被告子○○共同合資購買海洛因，
        被告子○○有無販賣海洛因與辛○○，實有疑慮。
  肆、本院之判斷：
    一證據能力部分：
      如前甲、貳、一(二)所述。
    二按犯罪事實應依證據認定之，無證據不得認定犯罪事實，
      刑事訴訟法第154 條第2 項定有明文。又「刑事訴訟法第
      一百六十一條已於民國九十一年二月八日修正公布，其第
      一項規定：檢察官就被告犯罪事實，應負舉證責任，並指
      出證明之方法。因此，檢察官對於起訴之犯罪事實，應負
      提出證據及說服之實質舉證責任。倘其所提出之證據，不
      足為被告有罪之積極證明，或其指出證明之方法，無從說
      服法院以形成被告有罪之心證，基於無罪推定之原則，自
      應為被告無罪判決之諭知。」最高法院著有92年臺上字第
      128 號判例要旨可供參照。從而，法官對於所有犯罪成立
      要件，包括客觀要素及主觀要素，都必須形成確信，始得
      為有罪之判決；相反地，只要有所疑義者，基於罪疑惟輕
      之原則，便應為被告有利之認定（參考林鈺雄著「嚴格證
      明與刑事證據」第151 頁）。
    三本院認為檢察官提出之證據不足以證明被告子○○有參與
      附表一編號15、22至24所示之犯行：
      檢察官認被告子○○與癸○○共同販賣海洛因與庚○○、
      壬○○及丑○○，無非係以被告癸○○及子○○於案發期
      間係同居男女朋友之關係，被告子○○曾經使用被告癸○○之行動電話與其他海洛因買受人聯繫買賣海洛因事宜為
      其論據。惟查：
      (一)被告子○○前於95年間因施用第一級、第二級毒品及竊
        盜案件，經本院分別判處有期徒刑8 月、4 月及8 月，
        定應執行有期徒刑1 年5 月確定，嗣又因施用第一級、
        第二級毒品案件，經本院判處有期徒刑10月及5 月，定
        應執行有期徒刑1 年2 月確定，於95年4 月22日入監接
        續執行，指揮書執畢日期為97年11月1 日，前已敘明。
        依證人丑○○之證述及通訊監察譯文顯示，丑○○向被
        告癸○○購買海洛因之時間係於95年5 月22日，斯時被
        告子○○早已入監服刑，自不可能參與被告癸○○販賣
        海洛因與丑○○之犯行。
      (二)證人庚○○於本院審理時證稱：癸○○及子○○同住在
        雲林縣西螺鎮新社里新社189號，我向癸○○買過5次海
        洛因，都是打門號0000000000號這支電話和癸○○聯絡
        ，有時候我到她家去拿海洛因，有時候她送到我家門口
        ，我去向癸○○買海洛因時，沒有遇到過子○○。證人
        庚○○於檢察官面前亦證稱：子○○是癸○○的同居人
        ，我不曾向子○○買過海洛因，我打給「小琪」時子○○有接過電話，但我都說要找「小琪」。證人壬○○於
        檢察官面前及本院審理時均證稱：我打門號0000000000
        或0000000000號與癸○○聯繫購買海洛因事宜，之後在
        到雲林縣斗六市○○街195 巷71號5 樓之3 癸○○家裡
        拿海洛因，都是癸○○拿給我的，我去癸○○家時，沒
        有遇過子○○，95年6 月1 日當天帶我去樓上的男生也
        不是子○○，子○○也沒有接過電話。證人丑○○於檢
        察官面前及本院審理時亦均證稱：我向癸○○買過1 次
        海洛因，我是以0000000000號電話撥打0000000000號電
        話與「小琪」聯繫，之後1 個男生開車載「小琪」過來
        ，「小琪」拿海洛因給我，開車那個人我不認識。
      (三)依證人庚○○、壬○○及丑○○之上開證述可知，庚○○、壬○○及丑○○購買海洛因，均係撥打電話與被告
        癸○○接洽，至約定地點時，亦係由被告癸○○出面交
        付海洛因，被告子○○並未在場。從而，被告子○○就
        被告癸○○販賣海洛因與庚○○5 次、壬○○10次及丑
        ○○1 次之犯行，並無任何行為分擔，檢察官亦無證據
        證明被告子○○主觀上與被告癸○○就販賣海洛因與庚○○、壬○○及丑○○之犯行，有何犯意聯絡或行為分
        擔，就此部分，自不能為被告子○○有罪之認定。
    四本院認為檢察官提出之證據不足以證明被告子○○有參與
      附表一編號02、11、12、17、19、21所示之犯行：
      (一)關於附表一編號02、11、12、17、19、21所示之犯行，
        被告子○○有無參與，證人戊○○於本院審理時證稱：
        我打電話過去，大部分之電話都是「小琪」接的，有男
        生接過電話，但我不敢確認是否為「阿彬」，「小琪」
        自己1 人送毒品之次數約為5 次等語。證人甲○○於本
        院審理時證稱：95年3 月1 日18時14分我打0000000000
        號這支電話，由「小琪」接聽，隨後癸○○自己走路過
        來跟我交易，我買了1,500 元海洛因；除了監聽錄到的
        那6 次毒品交易外，我另於95年2 月中旬至3 月中旬向
        癸○○買了2 、3 次海洛因，在建中書局及西螺果菜市
        場門口交易，每次購買1,000 元之海洛因。證人陳淑絹
        於本院審理時則證稱：95年4 月13日我打電話給「小琪
        」，要跟她購買1,000 元之海洛因，之後到「小琪」住
        處，由「小琪」跟我完成交易。證人丙○○於檢察官面
        前及本院審理時亦證稱：95年4 月13日11時05分之通訊
        監察譯文（附件十一第1 則）是我跟「小琪」之對話，
        我跟她買1, 000元之海洛因，這次是「小琪」拿海洛因
        給我的；95年4 月14日17時19分之通訊監察譯文（附件
        十一第3 則）也是我和「小琪」之對話，我跟她買900
        元之海洛因，「小琪」獨自將海洛因拿到西螺果菜市場
        旁之三角魚池交給我。
      (二)依證人戊○○、甲○○、陳淑絹及丙○○（下稱戊○○
        等4 人）之上開證述內容可知，戊○○等4 人於附表一
        編號02、11、12、17、19、21所示之時間、地點向被告
        癸○○購買海洛因，均係由被告癸○○接聽購毒者之來
        電，與戊○○等4 人約定交易之時、地後，再由被告癸○○將海洛因交與戊○○等4 人，並收取價金後完成交
        易。檢察官提出之證據，不足以證明被告子○○於上揭
        時間接聽戊○○等4 人之電話，或將海洛因交與戊○○
        等4 人，抑或向其等收取價金，或有其他參與販賣海洛
        因之行為。
      (三)證人戊○○於檢察官面前雖證稱：我打電話過去不一定
        是誰接的，有時候是「阿彬」，有時候是「小琪」。然
        就附表一編號02所示癸○○獨自送交海洛因與戊○○之
        5 次犯行，接聽電話之人為何人，證人戊○○於本院審
        理時證稱：大部分是「小琪」，有男生接過電話，但不
        敢確認是否為「阿彬」。從而，被告癸○○於附表一編
        號02所示之時、地販賣海洛因與戊○○，是否為被告子
        ○○接聽戊○○之電話，與戊○○接洽，本院自無從得
        到確切之心證。另證人陳淑絹於檢察官面前雖亦證稱海
        洛因均係向「阿彬」購買，然此部分之證述為本院所不
        採，理由已詳述如前。被告癸○○於本院審理時復供稱
        販賣之海洛因，均係其向卯○○購買後販賣他人。從而
        ，被告子○○就被告癸○○附表一編號02、11、12、17
        、19、21所示販賣海洛因與戊○○、甲○○、陳淑絹及
        丙○○之犯行，並無任何行為分擔，檢察官亦無證據證
        明被告子○○知悉被告癸○○此部分販賣海洛因之犯行
        ，主觀上有何犯意聯絡，就此部分，自不能為被告子○○有罪之認定。
    五本院認為檢察官提出之證據不足以證明被告癸○○及子○○於附表六所示之時、地販賣海洛因與辛○○及甲○○各
      1 次：
      檢察官所指被告癸○○單獨或與子○○除附表一編號03、
      06至12所示販賣海洛因與辛○○、甲○○外，另於附表六
      所示之時、地販賣海洛因與辛○○、甲○○各1 次，係以
      辛○○、甲○○之警詢及檢察官面前之筆錄為其論據。然
      而：
      (一)辛○○之警詢筆錄與本院審理時之證述大致相符，警詢
        筆錄無調查之必要，辛○○於檢察官面前則拒絕作證。
        證人辛○○於本院審理時證稱：我在警詢時有說我向子
        ○○買過2 次海洛因，但1 次沒有成功，95年4 月10日
        10時至12時47分之通訊監察譯文（附件五第1 至4 則）
        是我與子○○之對話，這是我毒癮發作，想跟他買海洛
        因，但我身上沒錢，只是想探探他口風，他說他沒有，
        所以這次沒有交易；95年4 月16日12時40分之通訊監察
        譯文（附件五第5 則）也是我跟子○○之對話，那次我
        要跟他調2,000 元之海洛因，但實際上我沒有錢，子○○也沒有東西，我和他並未見面，因為他知道我沒有錢
        ，故意敷衍我，說好好好。依證人辛○○之證述內容可
        知，被告子○○雖與辛○○於95年4 月10日及同年月16
        日均論及海洛因買賣事宜，然辛○○於該2 日均無錢購
        毒，被告子○○亦無海洛因可供販賣，辛○○與被告2
        人均未約定時間、地點交易，故依證人辛○○之上開證
        述，無法證明被告子○○於該2 日，主觀上有販賣海洛
        因之犯意，並著手於販賣海洛因之行為。檢察官亦未提
        出其他證據，證明被告癸○○及子○○除附表一編號03
        所示之時、地販賣海洛因與辛○○1 次外，另於其他時
        、地販賣海洛因與辛○○1 次，就超出前開有罪部分之
        次數及數額部分，自難為被告癸○○及子○○有罪之認
        定。
      (二)證人甲○○於檢察官面前雖證稱曾向被告癸○○購買過
        9 次海洛因，然證人甲○○於本院審理時則證稱：我向
        癸○○買過約8 、9 次海洛因，不是8 次，就是9 次，
        扣除被監聽的6 次外，還向癸○○買過2 、3 次海洛因
        。故證人甲○○就販賣之數量，僅以「約8 、9 次」、
        「不是8 次，就是9 次」等不確定用語，無法特定被告
        癸○○販賣之次數，又甲○○有施用毒品之犯行，有臺
        灣雲林地方法院檢察署刑案資料查註紀錄表在卷可考，
        甚難期待其就交易次數皆記憶清楚明確，依罪疑惟輕原
        則，即應從嚴而為被告癸○○有利之認定。故本院認定
        被告癸○○除附表一編號06至11所示或單獨、或與被告
        子○○、姓名年籍不詳之成年人共同販賣海洛因與甲○○6 次外，另於95年2 月中旬至同年3 月中旬，單獨販
        賣海洛因與甲○○2 次。檢察官所指被告癸○○販賣海
        洛因之次數及金額超過上述認定有罪部分，尚難為被告
        癸○○有罪之認定。
    六本院認為檢察官提出之證據不足以證明被告癸○○及子○○有販賣甲基安非他命與丁○○之行為：
      (一)丁○○前於94年4 月間至95年7 月4 日止，因施用甲基
        安非他命案件，經觀察、勒戒後，由臺灣雲林地方法院
        檢察署檢察官以95年度毒偵字915 號、第970 號為不起
        訴處分，有詮昕科技股份有限公司濫用藥物尿液檢驗報
        告、95年度毒偵字第915 號、第970 號不起訴處分書各
        1 份在卷可按。故丁○○於94年4 月間至95年7 月4 日
        間確有施用安非他命之習慣，然丁○○施用之安非他命
        來源是否為被告癸○○及子○○，仍需有其他證據佐證
        。
      (二)證人丁○○於檢察官面前證稱：我施用安非他命是向「
        小琪」買的，沒有向其他人買過，「阿彬」開車送「小
        琪」過來，「小琪」拿毒品給我；我向「小琪」買過6
        、7 次，我用我的手機0000000000號打她的電話，號碼
        我忘記了，她都是在晚上拿到我的海產店前交給我，我
        都買2,000 元到5,000 元不等，有時她叫小弟拿過來給
        我，二十幾次一定有；「阿彬」開車載「小琪」過來的
        有2 、3 次。證人丁○○於本院審理時亦證稱：「小琪
        」有1 次和「阿彬」過來我的海產店吃東西沒有付賬，
        「小琪」就拿安非他命來抵，我因此認識被告2 人；我
        向癸○○及子○○2 人都買過安非他命，有時候是癸○○送來，有時候是子○○送過來，我都打0000000000、
        0000000000、0000000000及0000000000號電話向他們買
        安非他命，大約從95年1 月開始，買到5 月份子○○被
        抓後，就換跟癸○○買，我跟子○○買安非他命的價錢
        ，約2,000 元到5,000 元不等，5,000 元比較多，找子
        ○○大約買了7 、8 次，其餘都是跟癸○○購買，也是
        一樣大約5,000 元左右，但也買過2,000 元或3,000 元
        ；附件十第2 則通訊監察譯文，當時我在忙，癸○○打
        電話給我，要跟我拿安非他命，我說我也沒辦法，她說
        要介紹朋友過來吃。然經檢察官提示警詢筆錄，詢問是
        否於警詢時陳稱之前有打1 通向癸○○購買甲基安非他
        命，這通電話是癸○○打電話消遣而已，該次交易有成
        功，購買3,000 元甲基安非他命等語？證人丁○○即改
        稱：有這樣說過，警詢內容實在，這次交易沒有成功，
        那次是她叫別人拿來的，是她的小弟。檢察官再追問：
        為何跟警察說是「小琪」拿給你的？證人丁○○又改稱
        ：是她小弟拿到我店前面交給「小琪」，「小琪」再拿
        給我。檢察官復詰問：剛才何以說交易沒有成功？證人
        丁○○答非所問稱：那通電話，她跟我討東西，她說跟
        人家介紹給我的。嗣辯護人詰問時，證人丁○○又改稱
        ：癸○○跟我說她要叫人事先拿過來，所以安非他命是
        癸○○要賣我的；這通電話前半小時，我有打電話給癸○○要買5,000 元之安非他命，叫她送過來給我，之後
        癸○○就又打了附件十第2 通電話給我，她是看我還有
        沒有，要止一下，因為她好幾天沒有用。
      (三)由上可見，證人丁○○關於1.伊向被告2 人購買安非他
        命之次數為6 、7 次，抑或二十餘次？2.附件十第2 則
        通訊監察譯文，被告癸○○撥打電話之目的，究係伊向
        癸○○購買安非他命，或癸○○向伊索討安非他命，抑
        或癸○○撥打電話消遣伊？3.附件十第2 則通訊監察譯
        文該次交易有無成功？該次交易係癸○○本人還是小弟
        將甲基安非他命交與伊？4.在附件十第2 通電話之前，
        丁○○有無再撥打電話予癸○○等問題，丁○○於檢察
        官面前及本院審理時，證述前後矛盾，一再變更，有明
        顯的瑕疵。又被告癸○○及子○○持用之門號00000000
        00、0000000000及0000000000號行動電話，於95年5 月
        12日10時許至95年6 月9 日10時，均為警實施通訊監察
        ，有前開臺灣彰化地方法院檢察署通訊監察書3 份在卷
        可參。然遍查全卷，亦無證人丁○○所稱於附件十第2
        通通話前半小時，撥打電話予癸○○購買甲基安非他命
        之通話紀錄，證人丁○○之證述，是否可信，即非無疑
        。再者，丁○○於95年7 月5 日因施用甲基安非他命案
        件為警查獲，其於當日警詢時陳稱：我自94年4 月中旬
        開始施用安非他命，最後1 次是在95年7 月4 日10時30
        分在我所經營的海產店內施用，我所施用之毒品，是向
        1 位綽號「阿成」之男子（下簡稱「阿成」）所購得，
        每次均購買5,000 元，數量約3 公克左右，我認識「阿
        成」約5 個月左右，每次都是他打電話給我，他每次來
        找我都是三更半夜，他的電話我也不知道，因為他每次
        來電都沒有顯示號碼等語，有丁○○之警詢筆錄在卷可
        考。丁○○於該次警詢未曾提及伊向本案被告癸○○及
        子○○購買過甲基安非他命，丁○○陳稱其向「阿成」
        買甲基安非他命，亦與其於檢察官面前證稱：除了癸○○之外，沒有向其他人買過甲基安非他命等語不符，故
        證人丁○○於檢察官面前及本院審理時證稱其施用之甲
        基安非他命係向被告癸○○或子○○購買，即難信為真
        。
      (四)被告癸○○於本院審理時供稱：95年5 月26日當天，我
        是要向丁○○買安非他命，不是他要向我購買，核與前
        開證人丁○○於本院審理時證稱：癸○○打電話給我，
        是要向我討安非他命等語相符。另觀諸附件十第2 則通
        訊監察譯文，係被告癸○○撥打電話予丁○○，癸○○
        向丁○○稱：「你有好的嗎？搞一泡來止一下」，丁○○答稱正在等，癸○○即要丁○○有的話打電話，其會
        介紹生意讓丁○○賺錢。依通訊監察譯文之內容顯示，
        癸○○應係向丁○○索討毒品，以解毒癮，並表示於丁○○取得毒品後，介紹買主予丁○○。故附件十第2 則
        通訊監察譯文內容，確係被告癸○○向丁○○索討甲基
        安非他命，被告癸○○前開辯解，信屬實情。又被告癸○○如曾販賣甲基安非他命與丁○○達二十餘次，應當
        有充裕之甲基安非他命來源，被告癸○○不向上手購買
        甲基安非他命，反向其買受者丁○○索討甲基安非他命
        以解毒癮，實與常情有違。此外，警方自95年3 月21日
        10 時 許至95年4 月19日10時止，及95年5 月12日10時
        許至95年6 月9 日10時止，即對被告癸○○及子○○持
        用之門號0000000000號行動電話施行通訊監察，於95年
        5 月12日10時許至95年6 月9 日10時止再行對被告癸○○及子○○持用之門號0000000000、0000000000號行動
        電話，施行通訊監察。丁○○如於95年1 月至同年5 月
        間，向被告癸○○及子○○購買甲基安非他命達二十餘
        次，卻無任何通訊監察譯文顯示被告癸○○或子○○與
        丁○○談及販賣甲基安非他命之相關事宜，亦有悖於常
        理。
      (五)本案遭查獲向被告癸○○及子○○購毒之人共計10人（
        扣除「阿豐」、「阿牛」及丁○○），購毒者均證稱僅
        向被告癸○○及子○○購買海洛因，未曾買過安非他命
        。被告癸○○於95年6 月1 日在雲林縣斗六市○○街19
        5 巷71號5 樓之3 遭查獲時，亦僅扣得附表二、三、四
        所示之物，並未扣得任何甲基安非他命，檢察官亦未指
        出通訊監察譯文中，有被告癸○○或子○○與通話對象
        談及販賣安非他命之資料，足以佐證被告癸○○確實曾
        販賣甲基安非他命與他人。故檢察官提出之證據，實不
        足以證明被告癸○○及子○○有販賣甲基安非他命之能
        力。
      (六)檢察官雖以被告子○○於警詢時，警察提示通訊監察譯
        文詢問阿容買500 元之海洛因還是甲基安非他命時，答
        稱「粗的啊」，認被告子○○係因長期販賣甲基安非他
        命予丁○○，始答稱「粗的」。然本院認為：警員係提
        示附件十第1 則通訊監察譯文供被告子○○閱覽，詢問
        被告子○○丁○○係購買500 元之海洛因還是甲基安非
        他命，被告子○○先答稱「粗的」，惟附件十第1 則通
        訊監察譯文，丁○○係表示有人要俗稱「細的」之海洛
        因，警員隨後再詢問「要細的是什麼東西？海洛因？」
        被告子○○即改稱「嘿」，故被告子○○一開始回答「
        粗的」，應僅係一時口誤。檢察官認被告子○○因長期
        販賣安甲基非他命而為上開回答，係檢察官推測之詞，
        並無其他證據可佐，為本院所不採。
      七綜上所述，檢察官所提出之證據，或其指出證明之方法
        ，未能使本院之心證達到確信其為真實之程度，就(一)被
        告子○○是否與癸○○共同為附表一編號02、11、12、
        15、17、19、21至24所示販賣海洛因之犯行；(二)被告癸○○及子○○除附表一編號03、06至12所示販賣海洛因
        與辛○○、甲○○之犯行外，是否於附表六所示之時、
        地販賣海洛因與辛○○、甲○○各1 次；(三)被告癸○○
        及子○○是否於連續販賣甲基安非他命與丁○○達20次
        以上，仍有合理懷疑之存在，揆諸前揭法條及判例意旨
        ，就被告癸○○及子○○被訴販賣甲基安非他命部分，
        應為無罪判決之諭知；就被告癸○○被訴如附表六所示
        販賣海洛因部分，被告子○○被訴與癸○○共同為附表
        一編號02、11、12、15、17、19、21至24所示販賣海洛
        因，及被訴如附表六所示販賣海洛因部分，與前開被告
        癸○○及子○○有罪部分之犯罪事實，有裁判上一罪之
        關係，爰不另為無罪之諭知。
丙、適用之法條：
    依刑事訴訟法第299 條第1 項前段、第301 條第1 項，毒品
    危害防制條例第4 條第1 項、第18條第1 項前段、第19條第
    1 項，刑法第11條前段、第2 條第1 項前段、第28條、第56
    條（修正前）、第47條第1 項、第59條、第37條第2 項（修
    正前）、第38條第1 項第2 款（修正前），判決如主文。
中　　華　　民　　國　　96　　年　　6 　　月　　8 　　日
                  刑事第五庭    審判長法  官 侯 廷 昌
                                      法  官 藍 家 偉
                                      法  官 楊 欣 怡
以上正本證明與原本無異。
如不服本判決，應於判決收受後10日內，向本院提出上訴狀（須
附繕本）。
                                      書記官 洪 秀 虹
中　　華　　民　　國　　96　　年　　6 　　月　　8 　　日
附錄本案論罪科刑法條全文：
毒品危害防制條例第4條
製造、運輸、販賣第一級毒品者，處死刑或無期徒刑；處無期徒
刑者，得併科新臺幣一千萬元以下罰金。
製造、運輸、販賣第二級毒品者，處無期徒刑或七年以上有期徒
刑，得併科新臺幣七百萬元以下罰金。
製造、運輸、販賣第三級毒品者，處五年以上有期徒刑，得併科
新臺幣五百萬元以下罰金。
製造、運輸、販賣第四級毒品者，處三年以上十年以下有期徒刑
，得併科新臺幣三百萬元以下罰金。
製造、運輸、販賣專供製造或施用毒品之器具者，處一年以上七
年以下有期徒刑，得併科新臺幣一百萬元以下罰金。
前五項之未遂犯罰之。
附表一
┌──┬────┬────┬──────┬───────┬────────┬───────┐
│編號│販賣對象│行為人  │販賣時間    │販賣地點      │交易方式        │販賣次數及金額│
│    │        │        │            │              │                │（新臺幣）    │
├──┼────┼────┼──────┼───────┼────────┼───────┤
│ 01 │戊○○  │癸○○及│95年1月間某 │(1)雲林縣西螺鎮│戊○○撥打門號09│(1)由癸○○及廖│
│    │        │子○○  │日起至95年4 │  新社里新社之│00000000號行動電│  俊彬一同至約│
│    │        │        │月22日前之某│  福懋加油站。│話與癸○○聯繫，│  定地點交付海│
│    │        │        │日止        │(2)雲林縣西螺果│約定交易之時間、│  洛因約有15次│
│    │        │        │            │  菜市場      │地點及交易金額後│  ，每次1 包，│
│    │        │        │            │(3)雲林縣西螺鎮│，或由子○○搭載│  1次1,000元。│
│    │        │        │            │  某街道上    │癸○○至約定地點│(2)由子○○單獨│
│    │        │        │            │(4)雲林縣西螺鎮│，癸○○將海洛因│  至約定地點交│
│    │        │        │            │  舊西螺大橋橋│交與戊○○並收取│  付海洛因之次│
│    │        │        │            │  頭          │金錢，完成交易，│  數約5 次，每│
│    │        │        │            │              │或由癸○○將海洛│  次1包，其中3│
│    │        │        │            │              │因1包交與子○○ │  次1次500元，│
│    │        │        │            │              │，子○○至約定地│  剩餘2次，1次│
│    │        │        │            │              │點，一手交錢，一│  1,000元。   │
│    │        │        │            │              │手交貨，完成交易│(3)癸○○及廖俊│
│    │        │        │            │              │。              │  彬共同販賣海│
│    │        │        │            │              │                │  洛因與戊○○│
│    │        │        │            │              │                │  約20次，得款│
│    │        │        │            │              │                │  共計18,500元│
│    │        │        │            │              │                │  。          │
├──┼────┼────┼──────┼───────┼────────┼───────┤
│ 02 │同上    │癸○○  │95年1月間某 │(1)雲林縣西螺鎮│戊○○撥打門號09│癸○○單獨至約│
│    │        │        │日起至95年4 │  新社里新社之│00000000號行動電│定地點交付海洛│
│    │        │        │月22日前之某│  福懋加油站。│話與癸○○聯繫，│因之次數約5 次│
│    │        │        │日止        │(2)雲林縣西螺果│約定交易之時間、│，其中2次1次50│
│    │        │        │            │  菜市場      │地點及交易金額後│0元，剩餘3次，│
│    │        │        │            │(3)雲林縣西螺鎮│，由癸○○持海洛│各為2,000 元、│
│    │        │        │            │  某街道上    │因1包至約定地點 │3,000元及1,000│
│    │        │        │            │(4)雲林縣西螺鎮│，一手交錢，一手│元，癸○○單獨│
│    │        │        │            │  舊西螺大橋橋│交貨，完成交易。│販賣海洛因與陳│
│    │        │        │            │  頭          │                │世奇5 次，得款│
│    │        │        │            │(5)雲林縣西螺鎮│                │共計7,000元   │
│    │        │        │            │  甲一便當店  │                │              │
├──┼────┼────┼──────┼───────┼────────┼───────┤
│ 03 │辛○○  │癸○○及│95年2月間某 │雲林縣西螺鎮新│辛○○以門號0921│1次500元，共計│
│    │        │子○○  │日          │社里某寺廟內  │794106號行動電話│500元。       │
│    │        │        │            │              │撥打門號00000000│              │
│    │        │        │            │              │38號行動電話與廖│              │
│    │        │        │            │              │俊彬聯繫，約定交│              │
│    │        │        │            │              │易之時間、地點及│              │
│    │        │        │            │              │交易金額後，由廖│              │
│    │        │        │            │              │月恩持海洛因1 包│              │
│    │        │        │            │              │至約定地點，一手│              │
│    │        │        │            │              │交錢，一手交貨，│              │
│    │        │        │            │              │完成交易。      │              │
├──┼────┼────┼──────┼───────┼────────┼───────┤
│ 04 │乙○○  │癸○○及│95年2月間某 │(1)雲林縣西螺鎮│乙○○撥打門號09│共計7次，每次 │
│    │        │子○○  │日起至95年4 │  新社里新社18│00000000號行動電│每包500元，得 │
│    │        │        │月12日前之某│  9 號癸○○與│話，與癸○○或廖│款共計3,500元 │
│    │        │        │日          │  子○○同居處│俊彬聯繫，約定交│。            │
│    │        │        │            │  所。        │易之時間、地點及│              │
│    │        │        │            │(2)癸○○及廖俊│交易金額後，由廖│              │
│    │        │        │            │  彬上開同居處│月恩或子○○持海│              │
│    │        │        │            │  所附近之福懋│洛因1 包至約定地│              │
│    │        │        │            │  加油站。    │點，一手交錢，一│              │
│    │        │        │            │              │手交貨，完成交易│              │
│    │        │        │            │              │。              │              │
├──┼────┼────┼──────┼───────┼────────┼───────┤
│ 05 │乙○○與│癸○○及│95年2月間某 │(1)癸○○及廖俊│乙○○與友人「阿│乙○○與「阿牛│
│    │姓名年籍│子○○  │日起至95年4 │  彬上開同居處│牛」合資購買海洛│」合資向癸○○│
│    │不詳綽號│        │月12日      │  所附近。    │因，由「阿牛」以│及子○○購買海│
│    │「阿牛」│        │            │(2)雲林縣西螺鎮│門號0000000000號│洛因約3 次，其│
│    │之人    │        │            │  某街道之樓房│撥打門號00000000│中2次1次1,000 │
│    │        │        │            │              │38號行動電話，與│元，其餘1 次為│
│    │        │        │            │              │子○○聯繫，約定│2,000 元，得款│
│    │        │        │            │              │交易之時間、地點│共計4,000元   │
│    │        │        │            │              │及交易金額後，由│              │
│    │        │        │            │              │癸○○或子○○持│              │
│    │        │        │            │              │海洛因1 包至約定│              │
│    │        │        │            │              │地點，一手交錢，│              │
│    │        │        │            │              │一手交貨，完成交│              │
│    │        │        │            │              │易。            │              │
├──┼────┼────┼──────┼───────┼────────┼───────┤
│ 06 │甲○○  │癸○○及│95年2月24日 │建中書局      │甲○○以門號0938│1次1,000元。  │
│    │        │子○○  │13時43分    │              │205907號之行動電│              │
│    │        │        │            │              │話撥打0000000000│              │
│    │        │        │            │              │號行動電話與廖俊│              │
│    │        │        │            │              │彬連絡，與子○○│              │
│    │        │        │            │              │約定交易之時間、│              │
│    │        │        │            │              │地點及交易金額後│              │
│    │        │        │            │              │，由癸○○將海洛│              │
│    │        │        │            │              │因1包交與子○○ │              │
│    │        │        │            │              │，子○○至約定地│              │
│    │        │        │            │              │點，一手交錢，一│              │
│    │        │        │            │              │手交貨，完成交易│              │
│    │        │        │            │              │。              │              │
├──┼────┼────┼──────┼───────┼────────┼───────┤
│ 07 │同上    │同上    │95年2月24日 │雲林縣西螺鎮果│甲○○以門號0938│1次1,000元    │
│    │        │        │19時4分後之 │菜市場        │205907號之行動電│              │
│    │        │        │某時        │              │話撥打0000000000│              │
│    │        │        │            │              │號行動電話與廖俊│              │
│    │        │        │            │              │彬連絡，與子○○│              │
│    │        │        │            │              │約定交易之時間、│              │
│    │        │        │            │              │地點及交易金額後│              │
│    │        │        │            │              │，由癸○○將海洛│              │
│    │        │        │            │              │因1包交與子○○ │              │
│    │        │        │            │              │，子○○至約定地│              │
│    │        │        │            │              │點，一手交錢，一│              │
│    │        │        │            │              │手交貨，完成交易│              │
│    │        │        │            │              │。              │              │
├──┼────┼────┼──────┼───────┼────────┼───────┤
│ 08 │同上    │同上    │95年2月26日 │建中書局旁    │甲○○以門號0938│1次2,500元    │
│    │        │        │18時35分後之│              │205907號之行動電│              │
│    │        │        │某時        │              │話撥打0000000000│              │
│    │        │        │            │              │號行動電話與廖俊│              │
│    │        │        │            │              │彬連絡，與子○○│              │
│    │        │        │            │              │約定交易之時間、│              │
│    │        │        │            │              │地點及交易金額後│              │
│    │        │        │            │              │，由癸○○持海洛│              │
│    │        │        │            │              │因1包至約定地點 │              │
│    │        │        │            │              │，一手交錢，一手│              │
│    │        │        │            │              │交貨，完成交易。│              │
├──┼────┼────┼──────┼───────┼────────┼───────┤
│ 09 │同上    │同上    │95年2月27日 │同上          │甲○○以門號0938│1次2,000元    │
│    │        │        │14時28分後之│              │205907號之行動電│              │
│    │        │        │某時        │              │話撥打0000000000│              │
│    │        │        │            │              │號行動電話與廖俊│              │
│    │        │        │            │              │彬連絡，與子○○│              │
│    │        │        │            │              │約定交易之時間、│              │
│    │        │        │            │              │地點及交易金額後│              │
│    │        │        │            │              │，由癸○○將海洛│              │
│    │        │        │            │              │因1包交與子○○ │              │
│    │        │        │            │              │，子○○至約定地│              │
│    │        │        │            │              │點，一手交錢，一│              │
│    │        │        │            │              │手交貨，完成交易│              │
│    │        │        │            │              │。              │              │
├──┼────┼────┼──────┼───────┼────────┼───────┤
│ 10 │同上    │癸○○、│95年3月1日19│雲林縣西螺鎮果│甲○○以門號0938│1次1,000元    │
│    │        │子○○及│時31分後之某│菜市場        │205907號之行動電│              │
│    │        │姓名年籍│時          │              │話撥打0000000000│              │
│    │        │不詳之成│            │              │號行動電話與廖俊│              │
│    │        │年人    │            │              │彬連絡，與子○○│              │
│    │        │        │            │              │約定交易之時間、│              │
│    │        │        │            │              │地點及交易金額後│              │
│    │        │        │            │              │，由癸○○將海洛│              │
│    │        │        │            │              │因1包交與子○○ │              │
│    │        │        │            │              │，子○○駕車搭載│              │
│    │        │        │            │              │1 姓名年籍不詳之│              │
│    │        │        │            │              │成年人至約定地點│              │
│    │        │        │            │              │，由該成年人將海│              │
│    │        │        │            │              │洛因1 包交與吳智│              │
│    │        │        │            │              │勝並收受金錢，完│              │
│    │        │        │            │              │成交易。        │              │
├──┼────┼────┼──────┼───────┼────────┼───────┤
│ 11 │同上    │癸○○  │95年3月1日18│建中書局旁    │甲○○以門號0938│1次1,500元    │
│    │        │        │時14分後之某│              │205907號之行動電│              │
│    │        │        │時          │              │話撥打0000000000│              │
│    │        │        │            │              │號行動電話與廖俊│              │
│    │        │        │            │              │彬連絡，與癸○○│              │
│    │        │        │            │              │約定交易之時間、│              │
│    │        │        │            │              │地點及交易金額後│              │
│    │        │        │            │              │，由癸○○持海洛│              │
│    │        │        │            │              │因1 包至約定地點│              │
│    │        │        │            │              │，一手交錢、一手│              │
│    │        │        │            │              │交貨，完成交易。│              │
├──┼────┼────┼──────┼───────┼────────┼───────┤
│ 12 │同上    │同上    │95年2月中旬 │(1)建中書局旁  │甲○○以門號0938│2次，每次1,000│
│    │        │        │至95年3月中 │(2)雲林縣西螺鎮│205907號之行動電│元，得款共計2,│
│    │        │        │旬之某日    │  果菜市場門口│話撥打0000000000│000元         │
│    │        │        │            │              │號行動電話與廖俊│              │
│    │        │        │            │              │彬連絡，與癸○○│              │
│    │        │        │            │              │約定交易之時間、│              │
│    │        │        │            │              │地點及交易金額後│              │
│    │        │        │            │              │，由癸○○持海洛│              │
│    │        │        │            │              │因1 包至約定地點│              │
│    │        │        │            │              │，一手交錢、一手│              │
│    │        │        │            │              │交貨，完成交易。│              │
├──┼────┼────┼──────┼───────┼────────┼───────┤
│ 13 │寅○○  │癸○○及│95年3月中旬 │雲林縣西螺鎮西│寅○○以門號0911│1次1,000元    │
│    │        │子○○  │某日        │螺農工附近之「│876973號之行動電│              │
│    │        │        │            │7-11」便利超商│話撥打0000000000│              │
│    │        │        │            │              │號行動電話與廖月│              │
│    │        │        │            │              │恩連絡，約定交易│              │
│    │        │        │            │              │之時間、地點及交│              │
│    │        │        │            │              │易金額，由子○○│              │
│    │        │        │            │              │駕車搭載癸○○至│              │
│    │        │        │            │              │約定地點，子○○│              │
│    │        │        │            │              │將海洛因1 包交與│              │
│    │        │        │            │              │寅○○並收取金錢│              │
│    │        │        │            │              │，而交易完成。  │              │
├──┼────┼────┼──────┼───────┼────────┼───────┤
│ 14 │同上    │同上    │95年4月7日18│文都旅社      │寅○○以門號0911│1次未交易成功 │
│    │        │        │時6分       │              │876973號之行動電│。            │
│    │        │        │            │              │話撥打0000000000│              │
│    │        │        │            │              │號行動電話與廖月│              │
│    │        │        │            │              │恩連絡，表示欲向│              │
│    │        │        │            │              │癸○○購買1,000 │              │
│    │        │        │            │              │元之海洛因，廖月│              │
│    │        │        │            │              │恩應允並與寅○○│              │
│    │        │        │            │              │約定交易之時間、│              │
│    │        │        │            │              │地點，並將海洛因│              │
│    │        │        │            │              │交與子○○，指示│              │
│    │        │        │            │              │子○○依約前往交│              │
│    │        │        │            │              │易地點交易，然因│              │
│    │        │        │            │              │子○○未找尋到約│              │
│    │        │        │            │              │定地點而未交易成│              │
│    │        │        │            │              │功。            │              │
├──┼────┼────┼──────┼───────┼────────┼───────┤
│ 15 │庚○○  │癸○○  │95年4月間   │(1)雲林縣西螺鎮│庚○○以門號0915│5次，其中4次每│
│    │        │        │            │  新社里新社18│538689號行動電話│次1,000 元，95│
│    │        │        │            │  9 號癸○○與│撥打0000000000號│年4 月12月該次│
│    │        │        │            │  子○○同居處│行動電話與癸○○│交易金額則為2,│
│    │        │        │            │  所。        │連絡，約定交易之│000 元，共計得│
│    │        │        │            │(2)庚○○位於雲│時間、地點及交易│款6,000元。   │
│    │        │        │            │  林縣西螺鎮新│金額，或由癸○○│              │
│    │        │        │            │  社里新社272 │持海洛因1 包至曾│              │
│    │        │        │            │  號住處      │啟聰住所，或由曾│              │
│    │        │        │            │              │啟聰至癸○○及廖│              │
│    │        │        │            │              │俊彬同居處所，與│              │
│    │        │        │            │              │癸○○一手交錢、│              │
│    │        │        │            │              │一手交貨，完成交│              │
│    │        │        │            │              │易。            │              │
├──┼────┼────┼──────┼───────┼────────┼───────┤
│ 16 │陳淑絹（│癸○○及│約95年4月6日│雲林縣西螺鎮新│陳叔絹以門號0915│1次500元，得款│
│    │原名陳淑│子○○  │            │社里新社189 號│538689號行動電話│500元。       │
│    │娟）    │        │            │癸○○與子○○│撥打0000000000號│              │
│    │        │        │            │同居處所。    │行動電話與癸○○│              │
│    │        │        │            │              │連絡，約定交易之│              │
│    │        │        │            │              │時間、地點及交易│              │
│    │        │        │            │              │金額，陳淑絹隨即│              │
│    │        │        │            │              │至癸○○及子○○│              │
│    │        │        │            │              │同居處所，由廖俊│              │
│    │        │        │            │              │彬將海洛因1 包交│              │
│    │        │        │            │              │與陳淑絹並收取金│              │
│    │        │        │            │              │錢，完成交易。  │              │
├──┼────┼────┼──────┼───────┼────────┼───────┤
│ 17 │同上    │癸○○  │95年4月13日 │同上          │陳叔絹以門號0915│1次1,000元，得│
│    │        │        │            │              │538689號行動電話│款1,000元     │
│    │        │        │            │              │撥打0000000000號│              │
│    │        │        │            │              │行動電話與癸○○│              │
│    │        │        │            │              │連絡，約定交易之│              │
│    │        │        │            │              │時間、地點及交易│              │
│    │        │        │            │              │金額，陳淑絹隨即│              │
│    │        │        │            │              │至癸○○及子○○│              │
│    │        │        │            │              │同居處所，由廖月│              │
│    │        │        │            │              │恩將海洛因1 包交│              │
│    │        │        │            │              │與陳淑絹並收取金│              │
│    │        │        │            │              │錢，完成交易。  │              │
├──┼────┼────┼──────┼───────┼────────┼───────┤
│ 18 │姓名年籍│癸○○及│95年4月12日 │雲林縣莿桐鄉中│丁○○代友人「阿│1次500元，得款│
│    │不詳綽號│子○○  │12時42分後之│正路丁○○開設│豐」以門號095311│500元。       │
│    │「阿豐」│        │某時        │之海產店前    │1298號行動電話撥│              │
│    │之人    │        │            │              │打0000000000號行│              │
│    │        │        │            │              │動電話與子○○連│              │
│    │        │        │            │              │絡，約定交易之時│              │
│    │        │        │            │              │間、地點及交易金│              │
│    │        │        │            │              │額，子○○隨即駕│              │
│    │        │        │            │              │車搭載癸○○至洪│              │
│    │        │        │            │              │世容經營之海產店│              │
│    │        │        │            │              │前，由癸○○下車│              │
│    │        │        │            │              │將海洛因1 包交與│              │
│    │        │        │            │              │「阿豐」，並收取│              │
│    │        │        │            │              │金錢，而完成交易│              │
│    │        │        │            │              │。              │              │
├──┼────┼────┼──────┼───────┼────────┼───────┤
│ 19 │丙○○  │癸○○  │95年4月13日 │雲林縣西螺鎮果│丙○○以門號0937│1次1,000元，得│
│    │        │        │11時05分後之│菜市場        │781975號行動電話│款1,000元。   │
│    │        │        │某時        │              │撥打0000000000號│              │
│    │        │        │            │              │行動電話與癸○○│              │
│    │        │        │            │              │連絡，約定交易之│              │
│    │        │        │            │              │時間、地點及交易│              │
│    │        │        │            │              │金額，癸○○隨即│              │
│    │        │        │            │              │持海洛因1 包至交│              │
│    │        │        │            │              │易地點，與丙○○│              │
│    │        │        │            │              │一手交錢、一手交│              │
│    │        │        │            │              │貨，完成交易。  │              │
├──┼────┼────┼──────┼───────┼────────┼───────┤
│ 20 │同上    │癸○○及│95年4月14日 │雲林縣西螺鎮果│丙○○以門號0937│1次1,000元，得│
│    │        │子○○  │13時34分後之│菜市場        │781975號行動電話│款1,000元。   │
│    │        │        │某時        │              │撥打0000000000號│              │
│    │        │        │            │              │行動電話與子○○│              │
│    │        │        │            │              │連絡，約定交易之│              │
│    │        │        │            │              │時間、地點及交易│              │
│    │        │        │            │              │金額，子○○隨即│              │
│    │        │        │            │              │駕車搭載癸○○至│              │
│    │        │        │            │              │約定地點，子○○│              │
│    │        │        │            │              │將海洛因1 包交與│              │
│    │        │        │            │              │丙○○並收取金錢│              │
│    │        │        │            │              │，完成交易。    │              │
├──┼────┼────┼──────┼───────┼────────┼───────┤
│ 21 │同上    │癸○○  │95年4月14日 │雲林縣西螺鎮果│丙○○以門號0937│1次900元，得款│
│    │        │        │17時19分後之│菜市場旁之三角│781975號行動電話│900元。       │
│    │        │        │某時        │魚池          │撥打0000000000號│              │
│    │        │        │            │              │行動電話與癸○○│              │
│    │        │        │            │              │連絡，約定交易之│              │
│    │        │        │            │              │時間、地點及交易│              │
│    │        │        │            │              │金額，癸○○隨即│              │
│    │        │        │            │              │持海洛因1 包至交│              │
│    │        │        │            │              │易地點，與丙○○│              │
│    │        │        │            │              │一手交錢、一手交│              │
│    │        │        │            │              │貨，完成交易。  │              │
├──┼────┼────┼──────┼───────┼────────┼───────┤
│ 22 │壬○○  │癸○○  │95年4月下旬 │癸○○位於雲林│壬○○撥打門號09│10次，其中5次 │
│    │        │        │之某日起至95│縣斗六市○○街│00000000或095400│每次交易1,000 │
│    │        │        │年5月間某日 │195巷71號5樓之│3747號行動電話與│元，3次每次交 │
│    │        │        │            │3之居所       │癸○○連絡，約定│易800元，1次交│
│    │        │        │            │              │交易之時間、地點│易2,000元，1次│
│    │        │        │            │              │及交易金額，黃信│交易500元，得 │
│    │        │        │            │              │彥隨即至癸○○居│款共計9,900 元│
│    │        │        │            │              │所，癸○○將海洛│。            │
│    │        │        │            │              │因1 包交與壬○○│              │
│    │        │        │            │              │並收取金錢，而交│              │
│    │        │        │            │              │易完成。        │              │
├──┼────┼────┼──────┼───────┼────────┼───────┤
│ 23 │同上    │同上    │95年6月1日12│同上          │壬○○撥打門號09│1次，未交易成 │
│    │        │        │時30分許    │              │00000000或095400│功。          │
│    │        │        │            │              │3747號行動電話與│              │
│    │        │        │            │              │癸○○連絡，表示│              │
│    │        │        │            │              │欲向癸○○購買70│              │
│    │        │        │            │              │0 元之海洛因，廖│              │
│    │        │        │            │              │月恩應允後，與黃│              │
│    │        │        │            │              │信彥約定交易之時│              │
│    │        │        │            │              │間、地點，壬○○│              │
│    │        │        │            │              │隨即持700 元至廖│              │
│    │        │        │            │              │月恩居所，然未及│              │
│    │        │        │            │              │交易即為警查獲，│              │
│    │        │        │            │              │而未交易完成。  │              │
├──┼────┼────┼──────┼───────┼────────┼───────┤
│ 24 │丑○○  │癸○○及│95年5月22日 │雲林縣斗六市圓│丑○○以門號0922│1次1,000元    │
│    │        │1姓名年 │14時56分後之│環附近        │803815號行動電話│              │
│    │        │籍不詳之│某時        │              │撥打門號00000000│              │
│    │        │成年男子│            │              │54號行動電話與廖│              │
│    │        │        │            │              │月恩連絡，約定交│              │
│    │        │        │            │              │易之時間、地點及│              │
│    │        │        │            │              │交易金額，由1 姓│              │
│    │        │        │            │              │名年籍不詳之成年│              │
│    │        │        │            │              │男子駕車搭載廖月│              │
│    │        │        │            │              │恩至交易地點，廖│              │
│    │        │        │            │              │月恩將海洛因1 包│              │
│    │        │        │            │              │交與丑○○並收取│              │
│    │        │        │            │              │金錢，而完成交易│              │
│    │        │        │            │              │。              │              │
└──┴────┴────┴──────┴───────┴────────┴───────┘
附表二：應沒收之毒品
┌──┬───────┬───────────────┐
│編號│ 毒 品 名 稱  │數 量 及 重 量                │
├──┼───────┼───────────────┤
│ 1  │海洛因        │34包，合計淨重22.94公克，純度 │
│    │              │28.48％，純質淨重6.53公克     │
├──┼───────┼───────────────┤
│ 2  │海洛因        │5包，合計淨重0.18公克         │
└──┴───────┴───────────────┘
附表三：應沒收之物品：
┌──┬──────┬──────┬─────────────────────┐
│編號│  物品名稱  │  數     量 │        備                       註       │
├──┼──────┼──────┼─────────────────────┤
│ 01 │XG700 廠牌手│1支         │為被告癸○○所有，且供被告癸○○及子○○聯│
│    │機（內含門號│            │絡購毒者販賣海洛因之用，應依毒品危害防制條│
│    │0000000000號│            │例第19條第1項沒收之。                     │
│    │SIM卡1張）  │            │                                          │
├──┼──────┼──────┼─────────────────────┤
│ 02 │門號00000000│2張         │為被告癸○○所有，且供被告癸○○、子○○聯│
│    │38、00000000│            │絡購毒者販賣海洛因之用，應依毒品危害防制條│
│    │47號SIM卡   │            │例第19條第1項沒收之。                     │
├──┼──────┼──────┼─────────────────────┤
│ 03 │塑膠鏟管    │2支         │為被告癸○○所有，被告癸○○以塑膠鏟管其將│
│    │            │            │購得之海洛因鏟出部分後賣出，為供被告癸○○│
│    │            │            │及子○○販賣第一級毒品所用之物，應依毒品危│
│    │            │            │害防制條例第19條第1 項沒收之。            │
├──┼──────┼──────┼─────────────────────┤
│ 04 │門號00000000│1張         │為被告癸○○所有，且供被告癸○○、子○○聯│
│    │98號SIM 卡（│            │絡購毒者販賣海洛因之用，應依毒品危害防制條│
│    │未扣案）    │            │例第19條第1項沒收之。                     │
├──┼──────┼──────┼─────────────────────┤
│ 05 │包裹海洛因之│39袋        │為被告癸○○所有，且供其預備販賣海洛因之用│
│    │外包裝袋    │            │，應依修正前刑法第38條第1項第2款沒收之。  │
└──┴──────┴──────┴─────────────────────┘
附表四：
┌──┬─────────────┬─────┐
│編號│物品名稱                  │數      量│
├──┼─────────────┼─────┤
│ 01 │BENQ廠牌手機（內含門號0917│1支       │
│    │781083號SIM 卡1 張）      │          │
├──┼─────────────┼─────┤
│ 02 │DASHION 廠牌手機（內含門號│1支       │
│    │0000000000號SIM 卡1 張）  │          │
├──┼─────────────┼─────┤
│ 03 │玻璃球                    │2個       │
├──┼─────────────┼─────┤
│ 04 │吸食器                    │1組       │
├──┼─────────────┼─────┤
│ 05 │注射針筒                  │1支       │
├──┼─────────────┼─────┤
│ 06 │分裝袋                    │1大包     │
├──┼─────────────┼─────┤
│ 07 │分裝袋                    │1小包     │
├──┼─────────────┼─────┤
│ 08 │現金（新臺幣）            │147,000元 │
└──┴─────────────┴─────┘
附表五：
┌────────┬────────┬────────┬──────────┐
│法        條    │修正前規定      │修正後規定      │新舊法之適用        │
├────────┼────────┼────────┼──────────┤
│刑法第28條      │二人以上共同實施│二人以上共同實行│(一)適用修正後之刑法。│
│共同正犯        │犯罪之行為者，皆│犯罪之行為者，皆│(二)修正後之刑法將原來│
│                │為正犯。        │為正犯。        │  共同犯之共同「實施│
│                │                │                │  」犯罪，改為「實行│
│                │                │                │  」犯罪，剔除完全未│
│                │                │                │  參與犯罪相關行為之│
│                │                │                │  實行的陰謀共同正犯│
│                │                │                │  及預備共同正犯，屬│
│                │                │                │  行為可罰性要件之變│
│                │                │                │  更。然本案被告廖月│
│                │                │                │  恩及子○○已著手實│
│                │                │                │  行犯罪，無論依修正│
│                │                │                │  前後之規定，皆構成│
│                │                │                │  共同正犯，對被告廖│
│                │                │                │  月恩及子○○而言，│
│                │                │                │  並無有利或不利之情│
│                │                │                │  形，新舊法處罰之輕│
│                │                │                │  重相同，即無比較適│
│                │                │                │  用之問題，非刑法第│
│                │                │                │  2 條所指之法律有變│
│                │                │                │  更，即無本條之適用│
│                │                │                │  ，應依一般法律適用│
│                │                │                │  原則，適用裁判時法│
│                │                │                │  （最高法院95年度第│
│                │                │                │  21次刑事庭會議參照│
│                │                │                │  ）。是被告癸○○及│
│                │                │                │  子○○行為後，法律│
│                │                │                │  並無變更，應適用修│
│                │                │                │  正後之刑法第28條。│
├────────┼────────┼────────┼──────────┤
│刑法第56條      │連續數行為而犯同│已刪除。        │(一)適用修正前刑法。  │
│連續犯          │一罪名者，以一罪│                │(二)被告癸○○及子○○│
│                │論。但得加重其刑│                │  於本案係基於概括犯│
│                │至2分之1。      │                │  意連續販賣第一級毒│
│                │                │                │  品多次，依修正前刑│
│                │                │                │  法第56條規定，應以│
│                │                │                │  一罪論，並加重其刑│
│                │                │                │  ，於適用修正後刑法│
│                │                │                │  時應分論併罰，修正│
│                │                │                │  後刑法之規定並非較│
│                │                │                │  有利於被告，依現行│
│                │                │                │  刑法第2條第1項前段│
│                │                │                │  規定，仍應適用修正│
│                │                │                │  前刑法第56條規定。│
├────────┼────────┼────────┼──────────┤
│刑法第47條      │受有期徒刑之執行│受徒刑之執行完畢│(一)適用修正後刑法。  │
│累犯            │完畢，或受無期徒│，或一部之執行而│(二)被告癸○○前因轉讓│
│                │刑或有期徒刑一部│赦免後，5 年以內│  、施用第一級、第二│
│                │之執行而赦免後，│故意再犯有期徒刑│  級毒品案件，分別經│
│                │5 年以內再犯有期│以上之罪者，為累│  本院判處有期徒刑7 │
│                │徒刑以上之罪者，│犯，加重本刑至2 │  月、10月及6 月，定│
│                │為累犯，加重本刑│分之1 。        │  應執行有期徒刑1 年│
│                │至2分之1。      │第98條第2 項關於│  8 月確定，並於92年│
│                │                │因強制工作處分之│  5月30日入監執行， │
│                │                │執行完畢或一部之│  於93年10月28日假釋│
│                │                │執行而免除後，5 │  出監，於94年10月13│
│                │                │年以內故意再犯有│  日縮刑期滿未經撤銷│
│                │                │期徒刑以上之罪者│  假釋，視為執行完畢│
│                │                │，以累犯論。    │  ，有臺灣高等法院被│
│                │                │                │  告前案紀錄表在卷可│
│                │                │                │  稽，被告癸○○於有│
│                │                │                │  期徒刑執行完畢後，│
│                │                │                │  5 年以內再故意犯本│
│                │                │                │  件有期徒刑以上之罪│
│                │                │                │  ，不論依修正前之刑│
│                │                │                │  法第47條，或修正後│
│                │                │                │  之刑法第47條第1項 │
│                │                │                │  之規定，均構成累犯│
│                │                │                │  ，對被告癸○○而言│
│                │                │                │  並無有利或不利之情│
│                │                │                │  形，新舊法處罰之輕│
│                │                │                │  重相同，即無比較適│
│                │                │                │  用之問題，非現行刑│
│                │                │                │  法第2條所指之法律 │
│                │                │                │  有變更，即無本條之│
│                │                │                │  適用，應依一般法律│
│                │                │                │  適用原則，適用裁判│
│                │                │                │  時法（最高法院95年│
│                │                │                │  度第21次刑事庭會議│
│                │                │                │  參照）。是被告廖月│
│                │                │                │  恩行為後，法律並無│
│                │                │                │  變更，應逕依修正後│
│                │                │                │  刑法第47條第1項規 │
│                │                │                │  定，論以累犯，加重│
│                │                │                │  其刑。            │
├────────┼────────┼────────┼──────────┤
│刑法第59條      │犯罪之情狀可憫恕│犯罪之情狀顯可憫│(一)適用修正後之刑法。│
│酌減其刑        │者，得酌量減輕其│恕，認科以最低度│(二)為法院就刑之裁量及│
│                │刑。            │刑仍嫌過重者，得│  酌減審認標準之明文│
│                │                │酌量減輕其刑。  │  化，非屬法律之變更│
│                │                │                │  ，無現行刑法第2條 │
│                │                │                │  第1 項之適用，應直│
│                │                │                │  接適用修正後之刑法│
│                │                │                │  第59條（最高法院95│
│                │                │                │  年度第8 次、第21次│
│                │                │                │  刑事庭會議決議參照│
│                │                │                │  ）。              │
├────────┼────────┼────────┼──────────┤
│刑法第65條第2項 │無期徒刑減輕者，│無期徒刑減輕者，│(一)適用修正前之刑法。│
│無期徒刑之減輕  │為7 年以上有期徒│為20年以下15年以│(二)本件被告癸○○及廖│
│                │刑。            │上有期徒刑。    │  俊彬依修正前刑法第│
│                │                │                │  59條酌減其刑，得酌│
│                │                │                │  減至7 年以上有期徒│
│                │                │                │  刑；依修正後刑法第│
│                │                │                │  59條酌減其刑，僅能│
│                │                │                │  量處15年以上之有期│
│                │                │                │  徒刑，本件適用新法│
│                │                │                │  ，非較有利於被告廖│
│                │                │                │  月恩及子○○，依現│
│                │                │                │  行刑法第2條第1項前│
│                │                │                │  段之規定，應適用修│
│                │                │                │  正前刑法之規定。  │
├────────┼────────┼────────┼──────────┤
│刑法第38條第1項 │供犯罪所用或犯罪│供犯罪所用或犯罪│僅作定義修正，使適用│
│第2款、第2項    │預備之物，以屬於│預備之物，以屬於│更為明確，非法律變更│
│供犯罪所用或犯罪│犯人者為限，得沒│犯罪行為人者為限│，自不生新舊法比較問│
│預備之物沒收    │收之。但有特別規│，得沒收之。但有│題，無現行刑法第2 條│
│                │定者，依其規定。│特別規定者，依其│第1 項之適用。且從刑│
│                │                │規定。          │附屬於主刑，除法律有│
│                │                │                │特別規定者外，依主刑│
│                │                │                │所適用之法律（最高法│
│                │                │                │院95年度第8 次刑事庭│
│                │                │                │會議決議參照），故本│
│                │                │                │件應適用修正前刑法。│
├────────┼────────┼────────┼──────────┤
│刑法第37條      │宣告死刑或無期徒│宣告死刑或無期徒│(一)適用修正前之刑法。│
│褫奪公權        │刑者，宣告褫奪公│刑者，宣告褫奪公│(二)本件被告癸○○及廖│
│                │權終身。        │權終身。        │  俊彬於新舊法均得宣│
│                │宣告6 月以上有期│宣告1 年以上有期│  告褫奪公權，新法並│
│                │徒刑，依犯罪之性│徒刑，依犯罪之性│  無較有利於被告廖月│
│                │質認為有褫奪公權│質認為有褫奪公權│  恩及子○○，且褫奪│
│                │之必要者，宣告褫│之必要者，宣告1 │  公權為從刑，應附屬│
│                │奪公權1 年以上10│年以上10年以下褫│  於主刑，不得割裂適│
│                │年以下。        │奪公權。        │  用，本案主刑所適用│
│                │褫奪公權，於裁判│褫奪公權，於裁判│  之法律既為修正前規│
│                │時併宣告之。    │時併宣告之。    │  定，褫奪公權自亦應│
│                │依第1 項宣告褫奪│褫奪公權之宣告，│  適用修正前規定。  │
│                │公權者，自裁判確│自裁判確定時發生│                    │
│                │定時發生效力。  │效力。          │                    │
│                │依第2 項宣告褫奪│依第2 項宣告褫奪│                    │
│                │公權者，自主刑執│公權者，其期間自│                    │
│                │行完畢或赦免之日│主刑執行完畢或赦│                    │
│                │起算。          │免之日起算。但同│                    │
│                │                │時宣告緩刑者，其│                    │
│                │                │期間自裁判確定時│                    │
│                │                │起算之。        │                    │
└────────┴────────┴────────┴──────────┘
附表六：
┌──┬────┬────┬──────┬───────┬───────┐
│編號│販賣對象│行為人  │販賣時間    │販賣地點      │販賣次數及金額│
│    │        │        │            │              │（新臺幣）    │
├──┼────┼────┼──────┼───────┼───────┤
│ 01 │辛○○  │癸○○及│95年2 月間某│雲林縣西螺鎮新│1次500元。    │
│    │        │子○○  │日起至同年3 │社某廟宇      │              │
│    │        │        │月間某日止  │              │              │
├──┼────┼────┼──────┼───────┼───────┤
│ 02 │甲○○  │癸○○及│95年1 月間某│建中書局、西螺│1 次，1,000 元│
│    │        │子○○  │日起至同年3 │果菜市場      │至2,000元     │
│    │        │        │月間某日止  │              │              │
└──┴────┴────┴──────┴───────┴───────┘
附件一：庚○○持用之門號0000000000號與被告癸○○持用之
        門號0000000000號通訊監察譯文：
(一)第1 通：95年4 月12日20時48分，庚○○持0000000000號之行
  動電話打給癸○○所持用之0000000000號行動電話：
  曾：東西洗好了沒？
  廖：我跟你說，昨天的量真夠，你還跟我說不夠，太誇張了。
  曾：我現在跟你說重點，你所有的東西我拿回來做一次用，連
      感覺都沒有，我沒騙你。
  廖：我等一下請你一頓，你再試試看怎樣，你再跟我說。
  曾：小琪，我跟你說，我也不是算什麼壞腳（台語），你怎麼
      ...
  廖：不是我要用這東西給你，是人家跟我說那是讚的，我用菸
      （吸食）也不錯阿。
  曾：我從台北開車來，你在那邊推託... ，我都沒心情去拿錢
      。
  廖：你聽我一句話，我等一下請你一頓，你試完看看怎樣，馬
      上打給我，如何？
  曾：好啦。
  廖：我用一用馬上打給你，你再出來。
  曾：好啦。
附件二：壬○○與被告癸○○持用之門號0000000000號通訊監察
        譯文
(一)第1 通：95年5 月23日12時49分壬○○以00-0000000號公共電
  話撥打癸○○所持之0000000000號行動電話：
  廖：喂。
  黃：喂，姐哦，我阿彥啦，我要拿1,000，妳要多用一點哦。
  廖：嗯。
  黃：我到的時候再打給你。
  廖：嗯。
  黃：妳的電話聲音怎麼怪怪的。
  廖：剛睡醒而已。
  黃：哦，我到再打給你。
(二)第2 通：95年5 月23日13時09分壬○○以00-0000000號公共電
  話撥打癸○○所持之0000000000號行動電話：
  廖：喂。
  黃：喂，姐嗎？
  廖：嗯。
  黃：我阿彥啦，我到樓下了。
  廖：嗯。
(三)第3 通：95年5 月23日14時38分壬○○以00-0000000號公共電
  話撥打癸○○所持之0000000000號行動電話：
  廖：喂。
  黃：喂，姐哦，我阿彥啦。
  廖：怎樣。
  黃：一樣，1,000。
  廖：好。
(四)第4 通：95年5 月23日14時52分壬○○以00-0000000號公共電
  話撥打癸○○所持之0000000000號行動電話：
  廖：喂。
  黃：喂，姐，我到樓下了。
  廖：好啦。
  黃：好。
(五)第5 通：95年5 月24日09時58分壬○○以00-0000000號公共電
  話撥打癸○○所持之0000000000號行動電話：
  廖：喂。
  黃：喂，姐哦，妳怎麼那麼早起床，我阿彥啦。
  廖：嗯。
  黃：我要拿1,000啦，剛剛好1,000，不會差妳的。
  廖：嗯。
  黃：我差不多再15分鐘到斗六。
  廖：嗯。
  黃：妳不會又不接了吧。
  廖：不會啦。
  黃：好。
(六)第6 通：95年5 月24日15時27分壬○○以00-0000000號公共電
  話撥打癸○○所持之0000000000號行動電話：
  廖：喂。
  黃：喂，姐哦，我阿彥啦，我要拿1張。
  廖：你來的時候先在樓下看看有什麼狀況，然後再到萊爾富打
      電話跟我講，我們就在那邊相等。
  黃：好，我了解。
  廖：有狀況要記得馬上打給我哦。
  黃：好，我知道。
(七)第7 通：95年5 月24日15時44分壬○○以00-0000000號公共電
  話撥打癸○○所持之0000000000號行動電話：
  廖：喂。
  黃：喂，姐哦，沒什麼狀況啊，那有什麼狀況。
  廖：沒有嗎。
  黃：我進去看過再出來打給你的啊。
  廖：真的嗎。
  黃：要1,000哦，要多用一點哦。
  廖：好啦，那你在那裡等。
  黃：要馬上下來哦。
  廖：好。
(八)第8 通：95年5 月27日14時43分壬○○以00-0000000號公共電
  話撥打癸○○所持之0000000000號行動電話：
  黃：阿姐，我阿彥啦，你失蹤2天了。
  廖：哭妖
  黃：我要700啦。
  廖：700找別人，搞個1張啦。
  黃：我都拿手機去賣了。
  廖：沒有啦。掛電話。
(九)第9 通：95年5 月27日20時50分壬○○以00-0000000號公共電
  話撥打癸○○所持之0000000000號行動電話：
  黃：我到了。
  廖：我叫人下去帶你。
  黃：我走到大樓樓下。
  廖：好。
(十)第10通：95年5 月28日9 時34分壬○○以00-0000000號公共電
  話，撥打癸○○所持之0000000000行動電話：
  黃：姐，我阿彥，我要2張。
  廖：你那邊有糖嗎？
  黃：沒有（背景聲：你有糖嗎？某男回答：有啊），我朋友有
      啦。
  廖：你拿糖過來。
  黃：好，我要2張，用好一點，量多一點。
  廖：好啦，你自己上來時敲門，注意一下有沒有人跟。
  黃：好啦。
(十一)第11通：95年5 月28日11時24分壬○○以00-0000000號公共電
  話，撥打癸○○所持之0000000000行動電話：
  黃：姐，我阿彥。
  廖：什麼事。
  黃：你剛拿給我的2包，其中1包東西很差，打下去都沒用。
  廖：都一樣的東西。
  黃：就是有1 包，比較乾淨的那1 包都沒用，你自己試看看，
      不要拿給別人會說話，我跟你講一下而已。
  廖：好我知道。
(十二)第12通：95年6 月1 日11時56分53秒壬○○以0000000000電話
  ，撥打癸○○所持之0000000000行動電話：
  黃：姐，我阿彥啦。
  廖：怎樣。
  黃：我要1,000元。
  廖：你來樓上。
  黃：你要多用哦。
  廖：你到了再打給我。
附件三：丑○○持用之門號0000000000號與被告癸○○持用之門
        號0000000000號通訊監察譯文
(一)第1 通：95年5 月22日16時56分，丑○○以0000000000電話撥
  打癸○○0000000000電話：
  蔡：喂，我大胖仔啦。
  廖：怎樣。
  蔡：現在有比較好的嗎？
  廖：有阿。
  蔡：我跟阿梅拿的都很差。
  廖：她很久以前就沒幫我處理了。
  蔡：你在那裡。
  廖：在斗市。
  蔡：斗市那裡。
  廖：你到圓環再打給我。
  蔡：好啊。
  廖：要多少。
  蔡：1就好了，要用好一點哦。
  廖：好啦。
(二)第2 通：95年5 月22日17時26分，丑○○以0000000000電話撥
  打癸○○0000000000電話：
  蔡：喂。
  廖：我再15分鐘內到。
  蔡：還要那麼久哦。
  廖：我現在在用你的東西，你一直打就會耽誤到。
  蔡：好啦，東西要用好一點的哦。
  廖：一定比較好，你自己用就知道了。
  蔡：好啦。
(三)第3 通：95年5 月22日17時43分，癸○○以0000000000電話撥
  打丑○○0000000000電話：
  廖：（背景女：那臺休旅車怪怪的，我打給大胖仔）
  蔡：喂，你怎麼一直開過去。
  廖：你在那裡。
  蔡：我開休旅車。
  廖：哦，那臺休旅車是你的，我以為你開小貨車。
  蔡：那要在那裡。
  廖：你到我車上來。
  蔡：我開車跟在你後面好了。
  廖：好。
附件四：戊○○持用之門號0000000000號與甲○○持用之門號00
        00000000號通訊監察譯文：
(一)第1 通：95年3 月14日12時09分甲○○以0000000000電話撥打
  戊○○0000000000電話：
  吳：喂，你拿到了嗎？
  陳：找不到人啦，害我白跑員林一趟，他的意思是說他現在不
      在我們這邊，要跟他朋友調比較好的東西給我，然後他剛
      剛又跟我說他現在聯絡不到他朋友，那我現在也不知道要
      找誰。
  吳：那小琪有沒有？
  陳：「小琪」說她沒有，要跟別人調。
  吳：她說要找別人調喔。
  陳：東西比較少啦，東西比較少要怎麼用。
  吳：那不然叫「蟑螂」找「阿龍」。
  陳：誰是「阿龍」？
  吳：我也不知道是誰，那阿忠真的被抓了喔。
  陳：我不知道，沒有聽人家在說，那你之前不是找田中的那個
      誰？
  吳：你說「志華」喔，他沒有在做這個啦。
  陳：好啦
  吳：好好。
(二)第2 通：95年3 月14日15時55分甲○○以0000000000電話撥打
  戊○○0000000000：
  吳：喂，你在西螺喔。
  陳：是阿。
  吳：好好
(三)第3 通：95年3 月14日16時27分甲○○以0000000000電話撥打
  戊○○0000000000：
  吳：喂，回來了沒？
  陳：還沒啦，他現在才要過來（西螺）啦 。
  吳：現在才要去喔。
  陳：是啦。
  吳：好好。
附件五：辛○○持用之門號0000000000號與被告子○○持用之門
        號0000000000號通訊監察譯文：
(一)第1 通：95年4 月10日10時辛○○持0000000000電話撥打子○○0000000000電話：
  湯：喂，怎樣？
  廖：你傍晚有錢嗎？
  湯：我如果可以用的話，大概二萬多左右。
  廖：因為我老闆錢不夠沒辦法幫我處理，我去師仔（人名語焉
      不詳）那邊一錢不用2萬多，不用到3元。
  湯：一間3元？3元有啦。
  廖：差不多3、4點才有。
  湯：4點啦，好不好？
  廖：好。
  湯：那你那邊有沒有。
  廖：剩下不多。
  湯：用一點給我，一直在難過。
  廖：好阿，但是就剩下不多。
  湯：喔。
  廖：好啦好啦。
(二)第2 通：95年4 月10日11時54分辛○○持0000000000電話撥打
  子○○0000000000電話：
  湯：你能不能調3錢，現金？
  廖：你誰？黑仔喔？
  湯：是啦。
  廖：你說要女生喔？
  湯：是。
  廖：現在喔？
  湯：是。
  廖：我問問看。
  湯：你快問然後回我消息。
  廖：好好。
(三)第3 通：95年4 月10日12時46分辛○○持0000000000電話撥打
  子○○0000000000電話：
  湯：你有沒有處理起來？
  廖：都沒有了啦，你看能不能快一點，剛剛我老闆有打電話跟
      我說。
  湯：喔。
  廖：他說2、3點。
  湯：我跟我老婆拿，那不能先調1,000喔？
  廖：..（掛斷）。
(四)第四通：95年4 月10日12時47分辛○○持0000000000電話撥打
  子○○0000000000電話：
  湯：他那邊拿3錢有沒有？
  廖：有啦。
  湯：有就好啦，你沒辦法先調1,000喔。
  廖：都沒有了，我剛剛有打給他（老大）。
  湯：好啦好啦。
(五)第五通：95年4 月16日12時40分辛○○持0000000000電話撥打
  子○○0000000000電話：
  湯：阿彬喔。
  廖：你誰？
  湯：黑仔啦，阿你有嗎？
  廖：有阿，怎樣。
  湯：處理啦，不然要幹嘛，我朋友要處理啦。
  廖：多少。
  湯：2 張啦。
  廖：你等一下，我等一下馬上打給你。
  湯：快一點喔。
  廖：好啦好啦。
  湯：黑仔啦。
  廖：好啦好啦。
附件六：「阿牛」持用乙○○所有之門號0000000000號與被告子
        ○○持用之門號0000000000號通訊監察譯文：
(一)第1通：95年4 月12日12時42分綽號笨牛借乙○○0000000000
         電話撥打子○○0000000000電話：
  牛：我有了。
  廖：多少？
  牛：1張啦。
  廖：你再1分鐘再打給我。
  牛：那我打給姐阿（癸○○）。
  廖：不用啦，你再1分鐘再打給我。
  牛：我順便要拿東西過去給她，給她試試看。
  廖：拿什麼東西？
  牛：拿1 罐麻醉劑給她，要給她跟軟的混在一起，我從泰國拿
      回來的，給她試試看，那姐阿（癸○○）呢？
  廖：她不在我身邊。
  牛：那她拿0920那支手機？
  廖：嗯。
  牛：那我打0920那支。
(二)第2 通：95年4 月12日12時42分子○○持0000000000電話撥打
  乙○○0000000000電話：
  廖：喂，你人在哪？
  牛：我現在人在羊肉爐啦，我剛剛才打給你。
  廖：你等一下過來街上再打給我。
  牛：是，2張啦。
  廖：你先過來再說，先過來再說。
  牛：好啦。
附件七：甲○○持用之門號0000000000號與被告子○○或癸○○
        持用之門號0000000000、0000000000號通訊監察譯文：
(一)第1 通：95年2 月24日12時55分甲○○以0000000000撥打子○○0000000000電話：
  吳：我「五支」（臺語）啦，現在有嗎？
  廖：有。
  吳：我拿1張。
  廖：你過來虎尾。
  吳：虎尾喔。
  廖：你知道建中書局嗎。
  吳：不知道。
  廖：不然你問路先到虎尾農工。
  吳：好。
(二)第2 通：95年2 月24日13時32分甲○○以0000000000撥打子○○0000000000電話：
  吳：喂，我在建中書局。
  廖：喔，好好。
(三)第3 通：95年2 月24日13時43分甲○○以0000000000撥打子○○0000000000電話：
  吳：喂，你出來了嗎？
  廖：你從右手邊那條路轉進來。
  吳：喔。
  廖：剛剛那邊。
  吳：靠近機車行那邊喔。
  廖：對對。
(四)第4 通：95年2 月24日19時04分甲○○以0000000000撥打子○○0000000000電話：
  吳：喂，我五支啦。
  廖：喔。
  吳：我要1個。
  廖：多少？
  吳：1張。
  廖：那你過來。
  吳：跟上次一樣的地方喔。
  廖：不是啦。
  吳：虎尾？
  廖：不是。
  吳：那我先到西螺再打給你。
  廖：好。
(五)第5 通：95年2 月24日19時37分甲○○以0000000000撥打子○○0000000000電話：
  吳：喂，我五支啦，我已經到西螺了，接下來要去那裡？
  廖：大菜市場（臺語）。
  吳：我現就在那裡（大菜市場）。
  廖：喔，好好。
(六)第6 通：95年2 月26日18時06分甲○○以0000000000撥打子○○0000000000電話：
  吳：喂，我五支啦。
  廖：是。
  吳：我要2,500，去哪裡拿？
  廖：虎尾。
  吳：那我再過2分鐘再打給你。
  廖：好。
(七)第7 通：95年2 月26日18時09分甲○○以0000000000撥打子○○0000000000電話：
  吳：喂，那我過去虎尾啦，跟上次同一個地點嗎？
  廖：是。
  吳：好好。
(八)第8 通：95年2 月26日18時35分甲○○以0000000000撥打子○○0000000000電話：
  吳：喂，我到了。
  廖：是，那你2,500要放在同一袋嗎？
  吳：是，那可以再多給我一個空袋子嗎？
  廖：可以。
  吳：那數量可以再多給我一點嗎？
  廖：好啦好啦。
(九)第9 通：95年2 月27日13時43分甲○○以0000000000撥打子○○0000000000電話：
  吳：喂，我五支（臺語），我要拿2張。
  廖：來虎尾拿。
  吳：虎尾？好好，可以。
(十)第10通：95年2 月27日14時28分甲○○以0000000000撥打子○○0000000000電話：
  吳：喂，我到虎尾了。
  廖：喔，好好。
(十一)第11通：95年3 月1 日18時14分甲○○以0000000000撥打癸○○0000000000電話：
  吳：喂，小琪，我五支，我要1,500。
  廖：好，那你過來虎尾，好。
  吳：好好。
(十二)第12通：95年3 月1 日19時31分甲○○以0000000000撥打癸○○0000000000電話：
  吳：喂，小琪我要拿1張。
  廖：好，那你過來拿，你人在哪？
  吳：在西螺。
  廖：好，那你去西螺菜市場入口處那邊，我老公現在要過去了
      。
  吳：好。
(十三)第13通：95年3 月1 日19時40分甲○○以0000000000撥打癸○○0000000000電話：
  吳：喂，小琪，是不是在菜市場入口，我已經到了。
  廖：好，你等一下，我老公等一下就到了。
  吳：好好。
(十四)第14通：95年3 月1 日19時40分甲○○以0000000000撥打癸○○0000000000電話：
  吳：喂，小琪，來了沒？
  廖：我老公剛剛跑到出口，我叫他去入口找你。
  吳：好好。
附件八：寅○○持用之門號0000000000與被告癸○○持用之門號
        0000000000號通訊監察譯文：
(一)第1 通：95年4 月7 日18時06分寅○○持0000000000電話撥打
  癸○○0000000000電話：
  賴：喂，小琪，我厚仔啦。
  廖：怎樣？
  賴：有貨嗎？
  廖：有啦，多少？
  賴：1張啦。
  廖：過來。
  賴：好啦。
(二)第2 通：95年4 月7 日18時08分寅○○持0000000000電話撥打
  癸○○0000000000電話：
  賴：喂，小琪，我現在人在車站，但是沒車可以過去妳那邊。
  廖：我等一下叫我丈夫過去車站。
  賴：我現在用走的來到文都旅社這邊，我在這邊等你。
  廖：好啦，文都旅社。
(三)第3 通：95年4 月7 日18時18分寅○○持0000000000電話撥打
  癸○○0000000000電話：
  廖：他等一下就過去了。
  賴：他過來了喔，好好。
(四)第4 通：95年4 月7 日18時26分癸○○持0000000000電話撥打
  寅○○0000000000電話：
  廖：喂，他不知道文都旅社在哪邊。
  賴：那怎麼辦？
  廖：你走到車站好了。
  賴：好啦好啦。
(五)第5 通：95年4 月7 日18時27分癸○○持0000000000電話撥打
  寅○○0000000000電話：
  廖：喂，你說哪一個車站？
  賴：臺西車站，還是要郵局？
  廖：臺西車站，郵局那邊。
  賴：好好。
(六)第6 通：95年4 月7 日18時34分寅○○持0000000000電話撥打
  癸○○0000000000電話：
  廖：喂，他過去了喔。
  賴：我在郵局這邊。
  廖：好好。
附件九：陳淑絹持用之門號0000000000與被告癸○○持用之門號
        0000000000號通訊監察譯文：
  95年4 月13日00時42分，己○○持0000000000號之行動電話打
  給癸○○持用之0000000000號行動電話：
  陳：我丈夫下午跟你拿幾次？
  廖：1次而已，1張而已，他跟我處理一張而已。
  陳：你沒有補給他喔？
  廖：有啦，我還請他，說重點，你如果還要處理，我再去用比
      較好，我再去跟我老闆說。
  陳：你現在那邊沒有喔？
  廖：有啊，你如果要的話，我去跟他拿，阿你現在是要處理多
      少？
  陳：我想說他跟你拿，我怕不行。
  廖：不會啦，可以啦。
  陳：我看袋子我就知道了。
  廖：一定可以啦。
  陳：我的意思是，他有再多拿，我看袋子我就知道。
  廖：不是啦，那是我請他的啦，他跟我說不行，我再補給他的
      。
  陳：是阿，那比較差。
  廖：好啊，我等一下會找我老闆，我再跟他說，我自己用啦，
      不要給他用。
  陳：量拿多一點啦，這幾天跟你拿的，你真的…
  廖：我跟你說，你可以去外面比較，我的量算多了，好啦，重
      點是你現在要處理多少？
  陳：1張啦，我丈夫不知道要不要給我，1張啦。
  廖：你先去跟他拿，拿完看怎樣再打給我。
  陳：拿1張啦。
  廖：好啦，好啦，我知道。
附件十：丁○○持用之門號0000000000號與被告子○○持用之門
        號0000000000號通訊監察譯文：
(一)第1 通：95年4 月12日12時42分丁○○以0000000000號行動電
  話撥打子○○0000000000號行動電話電話：
  洪：喂，彬仔，有人要細的，要500啦。
  廖：好啦。
  洪：可以立刻過去嗎？
  廖：要等半小時喔。
  洪：半小時喔，好好。
  廖：好好。
(二)第2 通：95年5 月26日22時32分癸○○持0000000000號行動電
  話撥打丁○○0000000000號行動電話：
  廖：沒空嗎？打電詁都不接。
  洪：沒空啦。
  廖：你有好的嗎？搞一泡來止一下。
  洪：正在等（等毒品）。
  廖：多久，我睡那麼多天。
  洪：恭喜，睡那麼多天。
  廖：好啦，有的話打電話給我，我介紹生意給你賺。
  洪：打這支電話嗎？
  廖：對啦。
附件十一：丙○○持用之門號0000000000號與被告癸○○持用之
          門號0000000000號通訊監察譯文：
(一)第1 通：95年4 月13日11時05分丙○○持0000000000電話撥打
  癸○○0000000000電話：
  柯：阿現在呢？
  廖：你要幾張？
  柯：有比較讚的嗎？
  廖：我跟我老板說叫他用比較好的給你，你要幾張？
  柯：先1就好。
  廖：你等一下再打給我好嗎？還是等一下我打給你。
  柯：會很久嗎？假如太久我就不要了。
  廖：不會啦，我如果拖太久那你就不要了。
  柯：現在沒有嗎？
  廖：不是啦，你不要比較好的嗎？我叫他用。
  柯：好啦好啦。
(二)第2 通：95年4 月14日13時34分丙○○持0000000000電話撥打
  癸○○0000000000電話：
  柯：喂再處理1 張啦。
  廖：過來啊。
  柯：什麼。
  廖：同樣都是那些喔。
  柯：同樣都是那些阿。
  廖：恩。
  柯：看有沒有比較理想的，沒有說很理想。
  廖：好啦。
(三)第3 通：95年4 月14日17時19分丙○○持0000000000電話撥打
  癸○○0000000000電話：
  柯：喂，先跟你拿900啦。
  廖：好啦好啦。
  柯：那要去哪裡拿？
  廖：你過來三角魚池那邊好了。
  柯：不能再讓我等喔。
  廖：好啦好啦，這次不會了。
